---
title: "Proyecto: Rolling Malaria"
output: 
  html_document:
    toc: true
    toc_float: true
    fig_width: 12
    fig_height: 10
    code_folding: hide
---
# Descripción del proyecto

Objetivo principal:

- Explorar el desacople de la relación entre el clima y el número de casos 
reportados de malaria con respecto a las actividades de control realizadas 
en la región de Loreto, Perú.

Objetivos específicos:

- Determinar el modelo estadístico que mejor permita explorar la relación entre 
el clima y el número de casos reportados de malaria en la ventana temporal
del estudio.

- Determinar si el efecto del clima en el número de casos reportados de malaria
varia en el tiempo según el modelo.

# Tabla de datos

## Descripción

Contamos con una tabla de datos con el número de casos reportados de malaria 
(falciparum y vivax) por mes en cada distrito de la región de Loreto desde de 
enero de 2000 a diciembre de 2017. Además, para cada uno de
estos registros se tiene el valor mensual de variables climáticas consideradas
para el estudio.

Las columnas de la tabla acompañadas de su descripción se muestra continuación:

| Columna       | Descripción                                               |
|---------------|-----------------------------------------------------------|
| `district`      | Distrito.                                                 |
| `year`          | Año.                                                      |
| `month`         | Mes.                                                      |
| `falciparum`    | Número de casos de falciparum.                            |
| `vivax`         | Número de casos de vivax.                                 |
| `aet`           | Evapotranspiración real.                                  |
| `prcp`          | Precipitación                                             |
| `q`             | Escorrentía                                               |
| `soil`          | Humedad del suelo.                                        |
| `tmax`          | Temperatura máxima.                                       |
| `tmin`          | Temperatura mínima                                        |
| `water_deficit` | Déficit hídrico.                                          |
| `pop2015`       | Población del distrito en el año 2015.                    |
| `province`      | Provincia a la que pertenece el distrito.                 |
| `region`        | Region/Departamento al que pertenece el distrito (Loreto) |
| `id_district`   | ID del distrito.                                          |

## Vista de la tabla de datos
 
```{r echo=TRUE, message=FALSE, warning=FALSE}
################
# Data loading #
################

data_path <- file.path('_data/') # Data directory path
file_name <- 'dt_final.csv' # csv. file name 
file_path <- file.path(data_path, file_name) # Full csv. file path

library(tidyverse)

# Column names
col_names <- c(
  'district',
  'year',
  'month',
  'falciparum',
  'vivax',
  'aet',
  'prcp',
  'q',
  'soilm',
  'tmax',
  'tmin',
  'water_deficit',
  'loss',
  'loss_km2',
  'cum_loss_km2',
  'diag',
  'enviro',
  'nets',
  'workers',
  'pamafro',
  'pop2015',
  'province',
  'region',
  'id_district'
)

# Column types
col_types <- readr::cols(
  district = col_character(),
  year = col_integer(),
  month = col_integer(),
  falciparum = col_integer(),
  vivax = col_integer(),
  aet = col_double(),
  prcp = col_double(),
  q = col_double(),
  soilm = col_double(),
  tmax = col_double(),
  tmin = col_double(),
  water_deficit = col_double(),
  loss = col_double(),
  loss_km2 = col_double(),
  cum_loss_km2 = col_double(),
  diag = col_integer(),
  enviro = col_integer(),
  nets = col_integer(),
  workers = col_integer(),
  pamafro = col_integer(),
  pop2015 = col_integer(),
  province = col_character(),
  region = col_character(),
  id_district = col_character()
)

# Read raw csv. file into a data frame
raw_dataset <- 
  readr::read_csv(
    file = file_path,
    col_names = col_names,
    col_types = col_types,
    skip = 1,
    locale = readr::locale(encoding = "utf-8")
  )

# Create columns
# - report_date: 
# Date of cases report in date-time format
# - control: 
# Flag column indicating if the PAMAFRO intervention was taken place
# in that date
raw_dataset %>% 
  dplyr::mutate(
    report_date = 
      lubridate::make_datetime(
        year = year,
        month = month,
        day = 1L # Take 01 as the day
      ) 
  ) %>% 
  dplyr::mutate(
    control = 
      ifelse(
        # PAMAFRO intervention took place between 2005-10 and 2010-09
        test = (report_date >= '2005-09-01' & report_date <= '2010-09-01'),
        # >= 2005-09-01 doesn't take 2005-09 and starts with 2005-10 for some
        # reason
        yes = 1,
        no = 0
      )
  ) %>% 
  dplyr::arrange(report_date) -> 
  dataset # Final data frame

library(DT)

# Show table
DT::datatable(
  data = dataset,
  options = 
    list(
      pageLength = 6,
      scrollX = TRUE
    )
)
```

```{r message=FALSE, warning=FALSE, include=FALSE}
###################
# Data validation #
###################

validation <- list()

dataset %>% 
  dplyr::select(report_date) %>% 
  dplyr::distinct() %>% 
  dplyr::count() %>% 
  as.numeric() ->
  validation[['report_date']]

dataset %>% 
  dplyr::select(district) %>% 
  dplyr::distinct() %>% 
  dplyr::count() %>% 
  as.numeric() ->
  validation[['district']]

cat("Número de meses:", 
    validation[['report_date']],
    "\nNúmero de distritos:", 
    validation[['district']])

# Number of districts per date recorded
dataset %>% 
  dplyr::group_by(as.character(report_date)) %>% 
  dplyr::count() %>% 
  summary()

# Number of dates recorded per district
dataset %>% 
  dplyr::group_by(district) %>% 
  dplyr::count() %>% 
  summary()
```

# Tablas de casos reportados de malaria{.tabset}

## Falciparum {.tabset}

### Region

```{r echo=TRUE, message=FALSE, warning=FALSE}
dataset %>% 
  dplyr::group_by(region) %>% 
  dplyr::summarise(
    n = n(), # Number of reports (dates x districts in Loreto)
    sum = sum(falciparum), # Sum of reported cases
    min = min(falciparum), # Min of reported cases
    max = max(falciparum), # Max of reported cases
    n_zero_cases = sum(falciparum < 1), # Number of reports with 0 cases
    n_zero_cases_percent = round(
      x = 100 * sum(falciparum < 1) / n(),
      digits = 2
    ) # % of reports with 0 cases
  ) %>% 
  DT::datatable(
    options = 
      list(
        pageLength = 6,
        scrollX = TRUE
      )
  )
```
### Provinces

```{r echo=TRUE, message=FALSE, warning=FALSE}
dataset %>% 
  dplyr::group_by(province) %>% 
  dplyr::summarise(
    n = n(), # Number of reports (dates x districts in every province)
    sum = sum(falciparum), # Sum of reported cases
    min = min(falciparum), # Min of reported cases
    max = max(falciparum), # Max of reported cases
    n_zero_cases = sum(falciparum < 1), # Number of reports with 0 cases
    n_zero_cases_percent = round(
      x = 100 * sum(falciparum < 1) / n(),
      digits = 2
    ) # % of reports with 0 cases
  ) %>% 
  DT::datatable(
    options = 
    list(
      pageLength = 6,
      scrollX = TRUE
    )
  )
```

### Districts

```{r echo=FALSE, message=FALSE, warning=FALSE}
dataset %>% 
  dplyr::group_by(district) %>% 
  dplyr::summarise(
    n = n(), # Number of report dates
    sum = sum(falciparum), # Sum of reported cases
    min = min(falciparum), # Min of reported cases
    max = max(falciparum), # Max of reported cases
    n_zero_cases = sum(falciparum < 1), # Number of reports with 0 cases
    n_zero_cases_percent = round(
      x = 100 * sum(falciparum < 1) / n(),
      digits = 2
    ), # % of reports with 0 cases
    pop = mean(pop2015), # District's population (2015)
    # Incidence rate (person-years)
    incidence = 1000 * (sum(falciparum) / (mean(pop2015) * 216))
    # TODO Calculate incidence rate for region and provinces levels
  ) %>% 
  DT::datatable(
    options = 
    list(
      pageLength = 6,
      scrollX = TRUE
    )
  )
```

## Vivax {.tabset}

### Region

```{r echo=FALSE, message=FALSE, warning=FALSE}
dataset %>% 
  dplyr::group_by(district) %>% 
  dplyr::summarise(
    n = n(), # Number of reports (dates x districts in Loreto)
    sum = sum(vivax), # Sum of reported cases
    min = min(vivax), # Min of reported cases
    max = max(vivax), # Max of reported cases
    n_zero_cases = sum(vivax < 1), # Number of reports with 0 cases
    n_zero_cases_percent = round(
      x = 100 * sum(vivax < 1) / n(),
      digits = 2
    ) # % of reports with 0 cases
  ) %>% 
  DT::datatable(
    options = 
    list(
      pageLength = 6,
      scrollX = TRUE
    )
  )
```

### Provincias

```{r echo=FALSE, message=FALSE, warning=FALSE}
dataset %>% 
  dplyr::group_by(province) %>% 
  dplyr::summarise(
    n = n(), # Number of reports (dates x districts in every province)
    sum = sum(vivax), # Sum of reported cases
    min = min(vivax), # Min of reported cases
    max = max(vivax), # Max of reported cases
    n_zero_cases = sum(vivax < 1), # Number of reports with 0 cases
    n_zero_cases_percent = round(
      x = 100 * sum(vivax < 1) / n(),
      digits = 2
    ) # % of reports with 0 cases
  ) %>% 
  DT::datatable(
    options = 
    list(
      pageLength = 6,
      scrollX = TRUE
    )
  )
```

### Distritos

```{r echo=FALSE, message=FALSE, warning=FALSE}
dataset %>% 
  dplyr::group_by(district) %>% 
  dplyr::summarise(
    n = n(), # Number of report dates
    sum = sum(vivax), # Sum of reported cases
    min = min(vivax), # Min of reported cases
    max = max(vivax), # Max of reported cases
    n_zero_cases = sum(vivax < 1), # Number of reports with 0 cases
    n_zero_cases_percent = round(
      x = 100 * sum(vivax < 1) / n(),
      digits = 2
    ), # % of reports with 0 cases
    pop = mean(pop2015),  # Distritc's population (2015)
    # Incidence rate (person-years)
    incidence = 1000 * (sum(vivax) / (mean(pop2015) * 216))
    # TODO Calculate incidence for region and province
  ) %>% 
  DT::datatable(
    options = 
    list(
      pageLength = 6,
      scrollX = TRUE
    )
  )
```

# Casos reportados de malaria en el tiempo {.tabset}

## Region

```{r echo=TRUE, message=FALSE, warning=FALSE}
theme_set(theme_light()) # Light theme

library(scales)

# Data frame with the dates of the PAMAFRO intervention to plot
control_dates <- 
  dplyr::tibble(
    dates = c(
      lubridate::make_datetime(
        year = 2005,
        month = 10,
        day = 1L
      ),
      lubridate::make_datetime(
        year = 2010,
        month = 09,
        day = 1L
      )
    ),
    type = c(
      'start',
      'end'
    )
  )

dataset %>% 
  dplyr::group_by(
    region,
    report_date
  ) %>% 
  dplyr::summarise(
    falciparum = sum(falciparum),
    vivax = sum(vivax)
  ) %>% 
  tidyr::pivot_longer(
    cols = c(
      falciparum, 
      vivax
    ),
    names_to = 'parasite'
  ) %>% 
  ggplot(
    aes(
      x = report_date, 
      y = value / 1000
    )
  ) +
  geom_line(
    aes(
      colour = parasite
    ),
    size = 0.7
  ) +
  scale_color_manual(
    values = c('#00AFBB', '#E7B800')
  ) +
  geom_vline(
    data = control_dates,
    aes(
      xintercept = as.numeric(dates)
    ),
    linetype = 'dashed',
    colour = 'red',
    alpha = 0.8
  ) +
  scale_x_datetime(
    date_labels = '%Y',
    date_breaks = '1 year'
  ) +
  labs(
    y = 'Número de casos reportados de malaria (x1000)', 
    x = NULL
  ) +
  ggtitle(
    label = 'Número de casos mensuales reportados de malaria (x1000) por parásito
    durante los años 2000 a 2017 en Loreto'
  ) +
  theme(plot.title = element_text(hjust = 0.5))
```

## Provincia

```{r echo=TRUE, message=FALSE, warning=FALSE}
dataset %>% 
  dplyr::group_by(
    province, 
    report_date
  ) %>% 
  dplyr::summarise(
    falciparum = sum(falciparum),
    vivax = sum(vivax)
  ) %>% 
  tidyr::pivot_longer(
    cols = c(
      falciparum, 
      vivax
    ),
    names_to = 'parasite'
  ) %>% 
  ggplot(
    aes(
      x = report_date, 
      y = value 
    )
  ) +
  geom_line(
    aes(
      colour = parasite
    ),
    size = 0.7
  ) +
  scale_color_manual(
    values = c('#00AFBB', '#E7B800')
  ) +
  geom_vline(
    data = control_dates,
    aes(
      xintercept = as.numeric(dates)
    ),
    linetype = 'dashed',
    colour = 'red'
  ) +
  scale_x_datetime(
    date_labels = '%Y',
    date_breaks = '5 year'
  ) +
  labs(
    y = 'Número de casos reportados de malaria', 
    x = NULL
  ) +
  facet_wrap(
    facets = . ~ province,
    scales = 'free'
  ) +
  ggtitle(
    label = 'Número de casos mensuales reportados de malaria por parásito
    durante los años 2000 a 2017 en las provincias de Loreto'
  ) +
  theme(plot.title = element_text(hjust = 0.5))
```

## Distrito

```{r echo=TRUE, message=FALSE, warning=FALSE}
dataset %>% 
  dplyr::group_by(
    district, 
    report_date
  ) %>% 
  dplyr::summarise(
    falciparum = sum(falciparum),
    vivax = sum(vivax)
  ) %>% 
  tidyr::pivot_longer(
    cols = c(
      falciparum, 
      vivax
    ),
    names_to = 'parasite'
  ) %>% 
  ggplot(
    aes(
      x = report_date, 
      y = value 
    )
  ) +
  geom_line(
    aes(
      colour = parasite
    ),
    size = 0.7
  ) +
  scale_color_manual(
    values = c('#00AFBB', '#E7B800')
  ) +
  geom_vline(
    data = control_dates,
    aes(
      xintercept = as.numeric(dates)
    ),
    linetype = 'dashed',
    colour = 'red'
  ) +
  scale_x_datetime(
    date_labels = '%Y',
    date_breaks = '5 year'
  ) +
  labs(
    y = 'Número de casos reportados de malaria', 
    x = NULL
  ) +
  facet_wrap(
    facets = . ~ district,
    scales = 'free'
  ) +
  ggtitle(
    label = 'Número de casos mensuales reportados de malaria por parásito
    durante los años 2000 a 2017 en los distritos de Loreto'
  ) +
  theme(plot.title = element_text(hjust = 0.5))
```

# Rolling correlations {.tabset}

```{r echo=TRUE, message=FALSE, warning=FALSE}
# Get static correlations
get_static_correlations <- function(data, cols){
  library(tibble, warn.conflicts = FALSE)
  library(tidyr, warn.conflicts = FALSE)
  
  # Takes the correlation of all the variables in cols w.r.t. the first one
  # in the vector
  cor_matrix <- stats::cor(
    x = data[cols]
  )
  
  cor_vector <- matrix(
    data = cor_matrix[1,],
    nrow = 1,
    dimnames = 
      list(
        NULL,
        names(cor_matrix[1,])
      )
  )
  
  df_correlations <- tibble::as_tibble(
    x = cor_vector
  )
  
  df_correlations_pivot <- 
    tidyr::pivot_longer(
      data = df_correlations,
      cols = cols[2:length(cols)],
      names_to = 'variable',
      values_to = 'value'
    )
  
  return(df_correlations_pivot)
}

# Get correlations in a given window
get_correlations <- function(data, cols, index){
  library(lubridate, warn.conflicts = FALSE)
  library(tibble, warn.conflicts = FALSE)
  
  # Takes the correlation of all the variables in cols w.r.t. the first one
  # in the vector
  cor_matrix <- stats::cor(
    x = data[cols]
  )
  
  cor_vector <- matrix(
    data = cor_matrix[1,],
    nrow = 1,
    dimnames = 
      list(
        NULL,
        names(cor_matrix[1,])
      )
  )
  
  date <- lubridate::as_datetime(
    x = as.matrix(data[index])
  )
  
  df_correlations <- tibble::tibble(
    from = min(date),
    to = max(date)
  )
  
  df_correlations <- tibble::add_column(
    .data = df_correlations,
    tibble::as_tibble(cor_vector)
  )
  
  return(df_correlations)
}

# Get rolling correlations
rolling_correlation <- function(data, cols, index, window) {
  library(slider)
  library(lubridate, warn.conflicts = FALSE)
  
  date <- lubridate::as_datetime(
    x = as.matrix(data[index])
  )
  
  correlations <- slider::slide_period_dfr(
    .x = data,
    .i = date,
    .period = 'month',
    .f = get_correlations,
    cols = cols,
    index = index,
    .every = 1,
    .before = window - 1,
    .complete = TRUE
  )
  
  return(correlations)
}

# Get plots for rolling correlations
plot_rolling_cor <- function(data, cor_data){
  library(ggplot2, warn.conflicts = FALSE)
  
  plot <- ggplot2::ggplot(
    data = data,
    ggplot2::aes(
      x = to,
      y = value
    )
  ) +
  ggplot2::geom_line() +
  ggplot2::scale_x_datetime(
    date_labels = '%Y',
    date_breaks = '1 year'
  ) +
  ggplot2::geom_vline(
    data = control_dates,
    ggplot2::aes(
      xintercept = as.numeric(dates)
    ),
    linetype = 'dashed',
    colour = 'red'
  ) +
  ggplot2::geom_hline(
    data = cor_data,
    ggplot2::aes(
      yintercept = value
    ),
    linetype = 'dashed',
    colour = 'blue'
  ) +
  ggplot2::geom_hline(
    data = control_dates,
    ggplot2::aes(
      yintercept = 0
    ),
    linetype = 'dashed',
    alpha = 0.6
  ) +
  ggplot2::facet_wrap(
    ncol = 1,
    facets = . ~ variable,
    scales = 'free'
  ) +
  ggplot2::labs(
    y = NULL, 
    x = NULL
  )
  
  print(plot)
}
```

## Region {.tabset}

```{r echo=TRUE, message=FALSE, warning=FALSE}
# Data frame with aggregations by region
dataset %>%
  dplyr::group_by(
    region, report_date
  ) %>% 
  dplyr::summarise(
    aet = stats::median(aet),
    prcp = stats::median(prcp),
    soilm = stats::median(soilm),
    tmax = stats::median(tmax),
    vivax = sum(vivax),
    falciparum = sum(falciparum)
  ) -> region_dataset
```

```{r eval=FALSE, message=FALSE, warning=FALSE, include=FALSE}
library(GGally)

# Correlation matrix
region_dataset %>%
  GGally::ggpairs(
    columns = 3:8
  ) +
  ggtitle(
    label = 'Matriz de correlación del número de casos reportados y valores de
    variables climáticas mensuales durante los años 2005 a 2017
    en Loreto'
  ) +
  theme(plot.title = element_text(hjust = 0.5))
```

### Falciparum {.tabset}

```{r echo=TRUE, message=FALSE, warning=FALSE}
cor_falciparum_region <- 
  get_static_correlations(
    data = region_dataset,
    cols = c(
      'falciparum',
      'aet',
      'prcp',
      'soilm',
      'tmax'
  )
) 
```

#### 12 months

```{r echo=TRUE, message=FALSE, warning=FALSE}
roll_cor_12_falciparum_region <- rolling_correlation(
  data = region_dataset,
  cols = c(
    'falciparum',
    'aet',
    'prcp',
    'soilm',
    'tmax'
  ),
  index = 'report_date',
  window = 12
)

# Plot
roll_cor_12_falciparum_region %>% 
  tidyr::pivot_longer(
    cols = c(
      aet,
      prcp,
      soilm,
      tmax
    ),
    names_to = 'variable',
    values_to = 'value'
  ) %>% 
  plot_rolling_cor(cor_data = cor_falciparum_region)
```

#### 18 months

```{r echo=TRUE, message=FALSE, warning=FALSE}
roll_cor_18_falciparum_region <- rolling_correlation(
  data = region_dataset,
  cols = c(
    'falciparum',
    'aet',
    'prcp',
    'soilm',
    'tmax'
  ),
  index = 'report_date',
  window = 18
)

# Plot
roll_cor_18_falciparum_region %>% 
  tidyr::pivot_longer(
    cols = c(
      aet,
      prcp,
      soilm,
      tmax
    ),
    names_to = 'variable',
    values_to = 'value'
  ) %>% 
  plot_rolling_cor(cor_data = cor_falciparum_region)
```

#### 24 months

```{r echo=TRUE, message=FALSE, warning=FALSE}
roll_cor_24_falciparum_region <- rolling_correlation(
  data = region_dataset,
  cols = c(
    'falciparum',
    'aet',
    'prcp',
    'soilm',
    'tmax'
  ),
  index = 'report_date',
  window = 24
)

# Plot
roll_cor_24_falciparum_region %>% 
  tidyr::pivot_longer(
    cols = c(
      aet,
      prcp,
      soilm,
      tmax
    ),
    names_to = 'variable',
    values_to = 'value'
  ) %>% 
  plot_rolling_cor(cor_data = cor_falciparum_region)
```

### Vivax {.tabset}

```{r echo=TRUE, message=FALSE, warning=FALSE}
cor_vivax_region <- get_static_correlations(
  data = region_dataset,
  cols = c(
    'vivax',
    'aet',
    'prcp',
    'soilm',
    'tmax'
  )
) 
```

#### 12 months

```{r echo=TRUE, message=FALSE, warning=FALSE}
roll_cor_12_vivax_region <- rolling_correlation(
  data = region_dataset,
  cols = c(
    'vivax',
    'aet',
    'prcp',
    'soilm',
    'tmax'
  ),
  index = 'report_date',
  window = 12
)

# Plot
roll_cor_12_vivax_region %>% 
  tidyr::pivot_longer(
    cols = c(
      aet,
      prcp,
      soilm,
      tmax
    ),
    names_to = 'variable',
    values_to = 'value'
  ) %>% 
  plot_rolling_cor(cor_data = cor_vivax_region)
```

#### 18 months

```{r echo=TRUE, message=FALSE, warning=FALSE}
roll_cor_18_vivax_region <- rolling_correlation(
  data = region_dataset,
  cols = c(
    'vivax',
    'aet',
    'prcp',
    'soilm',
    'tmax'
  ),
  index = 'report_date',
  window = 18
)

# Plot
roll_cor_18_vivax_region %>% 
  tidyr::pivot_longer(
    cols = c(
      aet,
      prcp,
      soilm,
      tmax
    ),
    names_to = 'variable',
    values_to = 'value'
  ) %>% 
  plot_rolling_cor(cor_data = cor_vivax_region)
```

#### 24 months

```{r echo=TRUE, message=FALSE, warning=FALSE}
roll_cor_24_vivax_region <- rolling_correlation(
  data = region_dataset,
  cols = c(
    'vivax',
    'aet',
    'prcp',
    'soilm',
    'tmax'
  ),
  index = 'report_date',
  window = 24
)

# Plot
roll_cor_24_vivax_region %>% 
  tidyr::pivot_longer(
    cols = c(
      aet,
      prcp,
      soilm,
      tmax
    ),
    names_to = 'variable',
    values_to = 'value'
  ) %>% 
  plot_rolling_cor(cor_data = cor_vivax_region)
```

# Rolling regression (Negative Binomial model) {.tabset}

```{r echo=TRUE, message=FALSE, warning=FALSE}
# Get coefficients for a given window
get_coefficients <- function(data, formula, index){
  library(MASS)
  library(lubridate, warn.conflicts = FALSE)
  library(tibble, warn.conflicts = FALSE)
  
  model <- MASS::glm.nb(
    formula = formula,
    data = data
  )
  
  coefficients <- model$coefficients
  n_coefficients <- length(coefficients)
  
  coefficients_vector <- matrix(
    data = coefficients,
    nrow = 1,
    ncol = n_coefficients
  )
  
  names_coefficients <- names(coefficients)
  names_coefficients[1] <- 'intercept'
  dimnames(coefficients_vector) <- list(
    NULL,
    names_coefficients
  )
  
  date <- lubridate::as_datetime(
    x = as.matrix(data[index])
  )
  
  df_coefficients <- tibble::tibble(
    from = min(date),
    to = max(date)
  )
  
  df_coefficients <- tibble::add_column(
    .data = df_coefficients,
    tibble::as_tibble(coefficients_vector)
  )
  
  return(df_coefficients)
}

# Get coefficients' confidence interval lower bounds
get_coef_confint_lower <- function(data, formula, index){
  library(MASS)
  library(lubridate, warn.conflicts = FALSE)
  library(tibble, warn.conflicts = FALSE)
  
  model <- MASS::glm.nb(
    formula = formula,
    data = data
  )
  
  lower_bounds <- stats::confint(model)[,1]
  n_coefficients <- length(lower_bounds)
  
  lower_bounds_vector <- matrix(
    data = lower_bounds,
    nrow = 1,
    ncol = n_coefficients
  )
  
  names_coefficients <- names(lower_bounds)
  names_coefficients[1] <- 'intercept'
  dimnames(lower_bounds_vector) <- list(
    NULL,
    names_coefficients
  )
  
  date <- lubridate::as_datetime(
    x = as.matrix(data[index])
  )
  
  df_lower_bounds <- tibble::tibble(
    from = min(date),
    to = max(date)
  )
  
  df_lower_bounds <- tibble::add_column(
    .data = df_lower_bounds,
    tibble::as_tibble(lower_bounds_vector)
  )
  
  return(df_lower_bounds)
}

# Get coefficients' confidence interval upper bounds
get_coef_confint_upper <- function(data, formula, index){
  library(MASS)
  library(lubridate, warn.conflicts = FALSE)
  library(tibble, warn.conflicts = FALSE)
  
  model <- MASS::glm.nb(
    formula = formula,
    data = data
  )
  
  upper_bounds <- stats::confint(model)[,2]
  n_coefficients <- length(upper_bounds)
  
  upper_bounds_vector <- matrix(
    data = upper_bounds,
    nrow = 1,
    ncol = n_coefficients
  )
  
  names_coefficients <- names(upper_bounds)
  names_coefficients[1] <- 'intercept'
  dimnames(upper_bounds_vector) <- list(
    NULL,
    names_coefficients
  )
  
  date <- lubridate::as_datetime(
    x = as.matrix(data[index])
  )
  
  df_upper_bounds <- tibble::tibble(
    from = min(date),
    to = max(date)
  )
  
  df_upper_bounds <- tibble::add_column(
    .data = df_upper_bounds,
    tibble::as_tibble(upper_bounds_vector)
  )
  
  return(df_upper_bounds)
}

# Get rolling coefficients
rolling_nb_regression <- function(data, formula, index, window) {
  library(slider)
  library(lubridate, warn.conflicts = FALSE)
  
  date <- lubridate::as_datetime(
    x = as.matrix(data[index])
  )
  
  coefficients <- slider::slide_period_dfr(
    .x = data,
    .i = date,
    .period = 'month',
    .f = get_coefficients,
    formula = formula,
    index = index,
    .every = 1,
    .before = window - 1,
    .complete = TRUE
  )
  
  lower_bounds <- slider::slide_period_dfr(
    .x = data,
    .i = date,
    .period = 'month',
    .f = get_coef_confint_lower,
    formula = formula,
    index = index,
    .every = 1,
    .before = window - 1,
    .complete = TRUE
  )
  
  upper_bounds <- slider::slide_period_dfr(
    .x = data,
    .i = date,
    .period = 'month',
    .f = get_coef_confint_upper,
    formula = formula,
    index = index,
    .every = 1,
    .before = window - 1,
    .complete = TRUE
  )
  
  return(
    list(
      coefficients = coefficients,
      lower_bounds = lower_bounds,
      upper_bounds = upper_bounds
    )
  )
}

pivot_output <- function(data, value){
  library(tidyr, warn.conflicts = FALSE)
  
  df <- tidyr::pivot_longer(
    data = data,
    cols = c(
      intercept,
      aet,
      prcp,
      soilm,
      tmax
    ),
    names_to = 'variable',
    values_to = value
  )
  
  return(df)
}

# Rolling regression plot
plot_rolling_regre <- function(data){
  library(dplyr, warn.conflicts = FALSE)
  library(ggplot2, warn.conflicts = FALSE)
  
  coefficients <- pivot_output(
    data = data$coefficients,
    value = 'coefficient'
  )
  
  lower_bounds <- pivot_output(
    data = data$lower_bounds,
    value = 'lb'
  )
  
  upper_bounds <- pivot_output(
    data = data$upper_bounds,
    value = 'ub'
  )
  
  coefficients %>% 
    dplyr::inner_join(
      y = lower_bounds,
      by = c('from', 'to', 'variable')
    ) %>% dplyr::inner_join(
      y = upper_bounds,
      by = c('from', 'to', 'variable')
    ) -> df
  
  plot <- ggplot2::ggplot(
    data = df,
    ggplot2::aes(
      x = to,
      y = coefficient
    )
  ) +
    ggplot2::geom_ribbon(
      mapping = ggplot2::aes(
        ymin = lb,
        ymax = ub
      ),
      fill = 'grey70',
      alpha = 0.8
    ) + 
    ggplot2::geom_line(
      mapping = ggplot2::aes(
        y = coefficient
      )
    ) +
    ggplot2::scale_x_datetime(
      date_labels = '%Y',
      date_breaks = '1 year'
    ) +
    ggplot2::geom_vline(
      data = control_dates,
      ggplot2::aes(
        xintercept = as.numeric(dates)
      ),
      linetype = 'dashed',
      colour = 'red'
    ) +
    ggplot2::geom_hline(
      ggplot2::aes(
        yintercept = 0
      ),
      linetype = 'dashed',
      alpha = 0.6
    ) +
    ggplot2::facet_wrap(
      ncol = 1,
      facets = . ~ variable,
      scales = 'free'
    ) +
    ggplot2::labs(
      y = NULL, 
      x = NULL
    )
  
  print(plot)
}
```

## Region {.tabset}

### Falciparum {.tabset}

```{r echo=TRUE, message=FALSE, warning=FALSE}
falciparum_nb_model_formula <- stats::as.formula(
  falciparum ~ aet + prcp + soilm + tmax
)
```

#### 12 months

```{r echo=TRUE, message=FALSE, warning=FALSE}
roll_regre_12_falciparum_region <- rolling_nb_regression(
  data = region_dataset,
  formula = falciparum_nb_model_formula,
  index = 'report_date',
  window = 12
)

# Plot
roll_regre_12_falciparum_region %>% 
  plot_rolling_regre()
```

#### 18 months

```{r echo=TRUE, message=FALSE, warning=FALSE}
roll_regre_18_falciparum_region <- rolling_nb_regression(
  data = region_dataset,
  formula = falciparum_nb_model_formula,
  index = 'report_date',
  window = 18
)

# Plot
roll_regre_18_falciparum_region %>% 
  plot_rolling_regre()
```

#### 24 months

```{r echo=TRUE, message=FALSE, warning=FALSE}
roll_regre_24_falciparum_region <- rolling_nb_regression(
  data = region_dataset,
  formula = falciparum_nb_model_formula,
  index = 'report_date',
  window = 24
)

# Plot
roll_regre_24_falciparum_region %>% 
  plot_rolling_regre()
```

### Vivax {.tabset}

```{r echo=TRUE, message=FALSE, warning=FALSE}
vivax_nb_model_formula <- stats::as.formula(
  vivax ~ aet + prcp + soilm + tmax
)
```

#### 12 months

```{r echo=TRUE, message=FALSE, warning=FALSE}
roll_regre_12_vivax_region <- rolling_nb_regression(
  data = region_dataset,
  formula = vivax_nb_model_formula,
  index = 'report_date',
  window = 12
)

# Plot
roll_regre_12_vivax_region %>% 
  plot_rolling_regre()
```

#### 18 months

```{r echo=TRUE, message=FALSE, warning=FALSE}
roll_regre_18_vivax_region <- rolling_nb_regression(
  data = region_dataset,
  formula = vivax_nb_model_formula,
  index = 'report_date',
  window = 18
)

# Plot
roll_regre_18_vivax_region %>% 
  plot_rolling_regre()
```

#### 24 months

```{r echo=TRUE, message=FALSE, warning=FALSE}
roll_regre_24_vivax_region <- rolling_nb_regression(
  data = region_dataset,
  formula = vivax_nb_model_formula,
  index = 'report_date',
  window = 24
)

# Plot
roll_regre_24_vivax_region %>% 
  plot_rolling_regre()
```

# Time varying coefficients regression (Negative Binomial model) {.tabset}

## Region {.tabset}

```{r echo=TRUE, message=FALSE, warning=FALSE}
region_dataset %>% 
  dplyr::mutate(
    t = as.numeric(report_date)
  ) -> region_dataset
```

### Falciparum

```{r echo=TRUE, message=FALSE, warning=FALSE}
library(mgcv)

falciparum_gam <- mgcv::gam(
  formula = falciparum ~ 
    s(t, by = tmax) + 
    s(t, by = aet) + 
    s(t, by = prcp) + 
    s(t, by = soilm),
  family = nb(),
  data = region_dataset
)

falciparum_smooth_pred <- mgcv::predict.gam(
    object = falciparum_gam,
    type = 'terms',
    se.fit = TRUE
  )

falciparum_fit <- falciparum_smooth_pred$fit
falciparum_model_matrix <- falciparum_gam$model[c(3, 4, 5, 6)]
falciparum_fit_values <- falciparum_fit / falciparum_model_matrix
falciparum_names <- colnames(falciparum_model_matrix)

falciparum_se_fit <- falciparum_smooth_pred$se.fit
colnames(falciparum_se_fit) <- falciparum_names

tibble::tibble(
  report_date = region_dataset$report_date,
  tibble::as_tibble(falciparum_fit_values)
) %>% 
  tidyr::pivot_longer(
    cols = c(
      tmax,
      aet,
      prcp,
      soilm
    ),
    names_to = 'variable',
    values_to = 'fit'
  ) -> df_falciparum_fit_values

tibble::tibble(
  report_date = region_dataset$report_date,
  tibble::as_tibble(falciparum_se_fit)
) %>% 
  tidyr::pivot_longer(
    cols = c(
      tmax,
      aet,
      prcp,
      soilm
    ),
    names_to = 'variable',
    values_to = 'se_fit'
  ) -> df_falciparum_se_fit

df_falciparum_fit_values %>% 
  dplyr::inner_join(
    y = df_falciparum_se_fit,
    by = c('report_date', 'variable')
  ) -> df_falciparum_gam

df_falciparum_gam %>% 
  ggplot2::ggplot(
    ggplot2::aes(
      x = report_date,
      y = fit
    )
  ) +
  ggplot2::geom_line(
    ggplot2::aes(
      y = fit
    )
  ) +
  ggplot2::geom_ribbon(
    ggplot2::aes(
      ymin = fit - se_fit,
      ymax = fit + se_fit
    ),
    fill = 'grey70',
    alpha = 0.8
  ) +
  ggplot2::scale_x_datetime(
    date_labels = '%Y',
    date_breaks = '1 year'
  ) +
  ggplot2::geom_vline(
    data = control_dates,
    ggplot2::aes(
      xintercept = as.numeric(dates)
    ),
    linetype = 'dashed',
    colour = 'red'
  ) +
  ggplot2::geom_hline(
    ggplot2::aes(
      yintercept = 0
    ),
    linetype = 'dashed',
    alpha = 0.6
  ) +
  ggplot2::facet_wrap(
    ncol = 1,
    facets = . ~ variable,
    scales = 'free'
  ) +
  ggplot2::labs(
    y = NULL, 
    x = NULL
  )
```

### Vivax

```{r echo=TRUE, message=FALSE, warning=FALSE}
vivax_gam <- mgcv::gam(
  formula = vivax ~ 
    s(t, by = tmax) + 
    s(t, by = aet) + 
    s(t, by = prcp) + 
    s(t, by = soilm),
  family = nb(),
  data = region_dataset
)

vivax_smooth_pred <- mgcv::predict.gam(
    object = vivax_gam,
    type = 'terms',
    se.fit = TRUE
  )

vivax_fit <- vivax_smooth_pred$fit
vivax_model_matrix <- vivax_gam$model[c(3, 4, 5, 6)]
vivax_fit_values <- vivax_fit / vivax_model_matrix
vivax_names <- colnames(vivax_model_matrix)

vivax_se_fit <- vivax_smooth_pred$se.fit
colnames(vivax_se_fit) <- vivax_names

tibble::tibble(
  report_date = region_dataset$report_date,
  tibble::as_tibble(vivax_fit_values)
) %>% 
  tidyr::pivot_longer(
    cols = c(
      tmax,
      aet,
      prcp,
      soilm
    ),
    names_to = 'variable',
    values_to = 'fit'
  ) -> df_vivax_fit_values

tibble::tibble(
  report_date = region_dataset$report_date,
  tibble::as_tibble(vivax_se_fit)
) %>% 
  tidyr::pivot_longer(
    cols = c(
      tmax,
      aet,
      prcp,
      soilm
    ),
    names_to = 'variable',
    values_to = 'se_fit'
  ) -> df_vivax_se_fit

df_vivax_fit_values %>% 
  dplyr::inner_join(
    y = df_vivax_se_fit,
    by = c('report_date', 'variable')
  ) -> df_vivax_gam

df_vivax_gam %>% 
  ggplot2::ggplot(
    ggplot2::aes(
      x = report_date,
      y = fit
    )
  ) +
  ggplot2::geom_line(
    ggplot2::aes(
      y = fit
    )
  ) +
  ggplot2::geom_ribbon(
    ggplot2::aes(
      ymin = fit - se_fit,
      ymax = fit + se_fit
    ),
    fill = 'grey70',
    alpha = 0.8
  ) +
  ggplot2::scale_x_datetime(
    date_labels = '%Y',
    date_breaks = '1 year'
  ) +
  ggplot2::geom_vline(
    data = control_dates,
    ggplot2::aes(
      xintercept = as.numeric(dates)
    ),
    linetype = 'dashed',
    colour = 'red'
  ) +
  ggplot2::geom_hline(
    ggplot2::aes(
      yintercept = 0
    ),
    linetype = 'dashed',
    alpha = 0.6
  ) +
  ggplot2::facet_wrap(
    ncol = 1,
    facets = . ~ variable,
    scales = 'free'
  ) +
  ggplot2::labs(
    y = NULL, 
    x = NULL
  )
```

```{r echo=FALSE, message=FALSE, warning=FALSE}
library(forecast)

# dataset %>% 
#   dplyr::group_by(date) %>% 
#   dplyr::summarise(
#     reported_cases = sum(malaria) 
#   ) %>% 
#   dplyr::select(reported_cases) %>% 
#   ts(
#     start = 2000,
#     frequency = 12
#   ) %>% 
#   forecast::ggseasonplot(
#     polar = TRUE
#     ) +
#   ggtitle(
#     label = 'Polar seasonal plot: \n Número de casos reportados de malaria durante
#     los años 2000 a 2017 en Loreto'
#   ) +
#   theme(plot.title = element_text(hjust = 0.5))
```

```{r echo=FALSE, message=FALSE, warning=FALSE}
# dataset %>% 
#   dplyr::group_by(date) %>% 
#   dplyr::summarise(
#     reported_cases = sum(malaria) 
#   ) %>% 
#   dplyr::select(reported_cases) %>% 
#   ts(
#     start = 2000,
#     frequency = 12
#   ) %>% 
#   forecast::ggsubseriesplot(
#     polar = TRUE
#   ) +
#   ggtitle(
#     label = 'Seasonal subseries plot: \n Número de casos reportados de malaria durante
#     los años 2000 a 2017 en Loreto'
#   ) +
#   theme(plot.title = element_text(hjust = 0.5))
```


```{r echo=FALSE, message=FALSE, warning=FALSE}
# dataset %>%
#   dplyr::filter(
#     district == 'ALTO TAPICHE'
#   ) %>%
#   ggplot(
#     aes(
#       x = report_date,
#       y = malaria
#     )
#   ) +
#   geom_line() +
#   scale_x_datetime(
#     date_labels = '%Y',
#     date_breaks = '1 year'
#   ) +
#   labs(
#     y = 'Número de casos reportados de malaria',
#     x = NULL
#   ) +
#   geom_point(
#     data =
#       dplyr::filter(
#         dataset,
#         district == 'ALTO TAPICHE',
#         malaria == 0
#       ),
#     aes(
#       x = report_date,
#       y = malaria
#     ),
#     colour = 'red'
#   ) +
#   ggtitle(
#     label = 'Número de casos mensuales reportados de malaria durante los años
#     2000 a 2017 en el distrito de Alto Tapiche'
#   ) +
#   theme(plot.title = element_text(hjust = 0.5))
```

```{r echo=FALSE, message=FALSE, warning=FALSE}
# dataset %>%
#   dplyr::filter(
#     district == 'ALTO TAPICHE'
#   ) %>%
#   ggplot(
#     aes(x = malaria)
#   ) +
#   geom_histogram(
#     bins = 50,
#     color = 'black',
#     fill = 'white'
#   ) +
#   ggtitle(
#     label = 'Histograma del número de casos mensuales reportados de malaria
#     durante los años 2000 a 2017 en el distrito de Alto Tapiche'
#   ) +
#   theme(plot.title = element_text(hjust = 0.5))
```

```{r echo=FALSE, message=FALSE, warning=FALSE}
# library(forecast)
# 
# dataset %>%
#   dplyr::filter(
#     district == 'ALTO TAPICHE',
#     malaria > 0
#   ) %>%
#   dplyr::select(
#     malaria
#   ) %>%
#   ts(
#     start = 2000,
#     frequency = 12
#   ) %>%
#   ggAcf(
#     lag.max = 15
#   ) +
#   ggtitle(
#     label = 'Gráfico de autocorrelación del número de casos mensuales reportados
#     de malaria durante los años 2000 a 2017 en el distrito de Alto Tapiche'
#   ) +
#   theme(plot.title = element_text(hjust = 0.5))
```

```{r echo=FALSE, message=FALSE, warning=FALSE}
# dataset %>%
#   dplyr::filter(
#     district == 'ALTO TAPICHE',
#     malaria > 0
#   ) %>%
#   dplyr::select(
#     malaria
#   ) %>%
#   stats::ts(
#     start = 2000,
#     frequency = 12
#   ) %>%
#   forecast::ggPacf(
#     lag.max = 15
#   ) +
#   ggtitle(
#     label = 'Gráfico de autocorrelación parcialdel número de casos mensuales
#     reportados de malaria durante los años 2000 a 2017
#     en el distrito de Alto Tapiche'
#   ) +
#   theme(plot.title = element_text(hjust = 0.5))
```

```{r echo=FALSE, message=FALSE, warning=FALSE}
# dataset %>%
#   dplyr::filter(
#     district == 'ALTO TAPICHE',
#     malaria > 0
#   ) %>%
#   dplyr::select(
#     malaria
#   ) %>%
#   stats::ts(
#     start = 2000,
#     frequency = 12
#   ) %>%
#   forecast::gglagplot(
#     lag.max = 15
#   ) +
#   ggtitle(
#     label = 'Gráfico de dispersión de lags del número de casos mensuales
#     reportados de malaria durantes los años 2000 a 2017
#     en el distrito de Alto Tapiche'
#   ) +
#   theme(plot.title = element_text(hjust = 0.5))
```


```{r echo=FALSE, message=FALSE, warning=FALSE}
# dataset %>%
#   dplyr::filter(
#     district == 'ALTO TAPICHE',
#     malaria > 0
#   ) %>%
#   dplyr::select(
#     malaria
#   ) %>%
#   stats::ts() %>%
#   stats::Box.test(
#     type = 'Ljung-Box'
#   )
```

```{r echo=FALSE, message=FALSE, warning=FALSE}
# dataset %>%
#   dplyr::filter(
#     district == 'ALTO TAPICHE'
#   ) %>%
#   dplyr::select(
#     aet,
#     prcp,
#     soilm,
#     tmax,
#     tmin,
#     malaria
#   ) %>%
#   summary()
```

```{r echo=FALSE, message=FALSE, warning=FALSE}
# dataset %>%
#   dplyr::filter(district == 'ALTO TAPICHE') %>%
#   dplyr::select(
#     report_date,
#     aet,
#     prcp,
#     soilm,
#     tmax,
#     tmin,
#     malaria
#   ) %>%
#   tidyr::pivot_longer(
#     cols = c(
#       aet,
#       prcp,
#       soilm,
#       tmax,
#       tmin,
#       malaria
#     ),
#     names_to = 'variable'
#   ) %>%
#   ggplot(
#     aes(
#       x = report_date,
#       y = value
#     )
#   ) +
#   geom_line() +
#   scale_x_datetime(
#     date_labels = '%Y',
#     date_breaks = '1 year'
#   ) +
#   facet_grid(
#     facets = variable ~ .,
#     scales = 'free'
#   ) +
#   ggtitle(
#     label = 'Número de casos reportados y valores de variables climáticas mensuales
#     durante los años 2005 a 2017 en el distrito de Alto Tapiche'
#   ) +
#   theme(plot.title = element_text(hjust = 0.5)) +
#   labs(
#     y = NULL,
#     x = NULL
#   )
```

```{r echo=FALSE, message=FALSE, warning=FALSE}
# library(GGally)
# 
# dataset %>%
#   dplyr::filter(
#     district == 'ALTO TAPICHE',
#     malaria > 0
#   ) %>%
#   dplyr::select(
#     aet,
#     prcp,
#     soilm,
#     tmax,
#     tmin,
#     malaria
#   ) %>%
#   GGally::ggpairs() +
#   ggtitle(
#     label = 'Matriz de correlación del número de casos reportados y valores de
#     variables climáticas mensuales durante los años 2005 a 2017
#     el distrito de Alto Tapiche'
#   ) +
#   theme(plot.title = element_text(hjust = 0.5))
```

```{r echo=FALSE, message=FALSE, warning=FALSE}
# dataset %>%
#   dplyr::filter(district == 'ALTO TAPICHE') %>%
#   ggplot(
#     aes(
#       x = aet,
#       y = malaria
#     )
#   ) +
#   geom_point() +
#   geom_smooth(
#     method = 'loess'
#   ) +
#   labs(
#     x = 'Evapotranspiración real',
#     y = 'Número de casos reportados de malaria'
#   ) +
#   ggtitle(
#     label = 'Gráfico de dispersión del número de casos reportados de malaria y
#     los valores de evapotranspiración mensuales durante los años 2000 y 2017
#     en el distrito de Alto Tapiche'
#   ) +
#   theme(plot.title = element_text(hjust = 0.5))
```

```{r echo=FALSE, message=FALSE, warning=FALSE}
# dataset %>%
#   dplyr::filter(district == 'ALTO TAPICHE') %>%
#   ggplot(
#     aes(
#       x = tmax,
#       y = malaria
#     )
#   ) +
#   geom_point() +
#   geom_smooth(
#     method = 'loess'
#   ) +
#   labs(
#     x = 'Temperatura máxima',
#     y = 'Número de casos reportados de malaria'
#   ) +
#   ggtitle(
#     label = 'Gráfico de dispersión del número de casos reportados de malaria y
#     los valores de temperatura máxima mensuales durante los años 2000 y 2017
#     en el distrito de Alto Tapiche'
#   ) +
#   theme(plot.title = element_text(hjust = 0.5))
```

```{r echo=FALSE, message=FALSE, warning=FALSE}
# library(TTR)
# library(tidyquant)
# 
# dataset %>%
#   dplyr::filter(
#     district == 'ALTO TAPICHE',
#     malaria > 0
#   ) %>%
#   dplyr::select(
#     report_date,
#     malaria,
#     aet
#   ) %>%
#   tidyquant::tq_mutate_xy(
#     x = aet,
#     y = malaria,
#     mutate_fun = runCor,
#     n = 12,
#     col_rename = 'roll_corr'
#   ) %>%
#   ggplot(
#     aes(
#       x = report_date,
#       y = roll_corr
#     )
#   ) +
#   geom_line() +
#   scale_x_datetime(
#     date_labels = '%Y',
#     date_breaks = '1 year'
#   ) +
#   geom_hline(
#     aes(
#       yintercept = stats::cor(
#         x = aet,
#         y = malaria
#       )
#     ),
#     colour = 'red'
#   ) +
#   ggtitle(
#     label = 'Correlación rolling del número de casos reportados de malaria y
#     los valores de evapotranspiración mensuales durante los años 2000 y 2017
#     en el distrito de Alto Tapiche
#     (ventana = 12 meses)'
#   ) +
#   theme(plot.title = element_text(hjust = 0.5)) +
#   labs(
#     y = 'Correlación',
#     x = NULL
#   )
```

```{r echo=FALSE, message=FALSE, warning=FALSE}
# dataset %>%
#   dplyr::filter(
#     district == 'ALTO TAPICHE',
#     malaria > 0
#   ) %>%
#   dplyr::select(
#     report_date,
#     malaria,
#     tmax
#   ) %>%
#   tidyquant::tq_mutate_xy(
#     x = tmax,
#     y = malaria,
#     mutate_fun = runCor,
#     n = 12,
#     col_rename = 'roll_corr'
#   ) %>%
#   ggplot(
#     aes(
#       x = report_date,
#       y = roll_corr
#     )
#   ) +
#   geom_line() +
#   scale_x_datetime(
#     date_labels = '%Y',
#     date_breaks = '1 year'
#   ) +
#   geom_hline(
#     aes(
#       yintercept = stats::cor(
#         x = tmax,
#         y = malaria
#       )
#     ),
#     colour = 'red'
#   ) +
#   ggtitle(
#     label = 'Correlación rolling del número de casos reportados de malaria y
#     los valores de la temperatura máxima mensuales durante los años 2000 y 2017
#     en el distrito de Alto Tapiche
#     (ventana = 12 meses)'
#   ) +
#   theme(plot.title = element_text(hjust = 0.5)) +
#   labs(
#     y = 'Correlación',
#     x = NULL
#   )
```

```{r echo=FALSE, message=FALSE, warning=FALSE}
# forecast::ggCcf(
#   x = ts(
#     dplyr::filter(
#       dataset,
#       malaria > 0,
#       district == 'ALTO TAPICHE'
#     )$aet
#   ),
#   y = ts(
#     dplyr::filter(
#       dataset,
#       malaria > 0,
#       district == 'ALTO TAPICHE'
#     )$malaria
#   )
# ) +
#   ggtitle(
#     label = 'Gráfico de correlación cruzada del número de casos reportados de malaria y
#     los valores de evapotranspiración mensuales durante los años 2000 y 2017
#     en el distrito de Alto Tapiche'
#   ) +
#   theme(plot.title = element_text(hjust = 0.5))
```

```{r echo=FALSE, message=FALSE, warning=FALSE}
# forecast::ggCcf(
#   x = ts(
#     dplyr::filter(
#       dataset,
#       malaria > 0,
#       district == 'ALTO TAPICHE'
#     )$tmax
#   ),
#   y = ts(
#     dplyr::filter(
#       dataset,
#       malaria > 0,
#       district == 'ALTO TAPICHE'
#     )$malaria
#   )
# ) +
#   ggtitle(
#     label = 'Gráfico de correlación cruzada del número de casos reportados de malaria y
#     los valores de la temperatura máxima mensuales durante los años 2000 y 2017
#     en el distrito de Alto Tapiche'
#   ) +
#   theme(plot.title = element_text(hjust = 0.5))
```
```{r echo=FALSE, message=FALSE, warning=FALSE}
library(astsa)

# dplyr::filter(
#   dataset,
#   district == 'ALTO TAPICHE',
#   malaria > 0
# )$malaria %>% 
#   ts() -> malaria
#  
# dplyr::filter(
#   dataset,
#   district == 'ALTO TAPICHE',
#   malaria > 0
# )$aet %>% 
#   ts() -> aet
# 
# dplyr::filter(
#   dataset,
#   district == 'ALTO TAPICHE',
#   malaria > 0
# )$tmax %>% 
#   ts() -> tmax
# 
# astsa::lag2.plot(
#   series1 = aet,
#   series2 = malaria,
#   max.lag = 15,
# ) 
```

```{r echo=FALSE, message=FALSE, warning=FALSE}
# astsa::lag2.plot(
#   series1 = tmax,
#   series2 = malaria,
#   max.lag = 15
# )
```

### Lagged variables

Create lag features (1, 3, 6 and 12 months) from meteorological features.

```{r message=FALSE, warning=FALSE}
dataset %>% 
  dplyr::group_by(district) %>% 
  dplyr::arrange(reporting_date) %>% 
  dplyr::mutate(
    aet_l01    = lag(aet_std,   n = 1L),
    aet_l03    = lag(aet_std,   n = 3L),
    aet_l06    = lag(aet_std,   n = 16L),
    aet_l12    = lag(aet_std,   n = 22L),
    prcp_l01   = lag(prcp_std,  n = 1L),
    prcp_l03   = lag(prcp_std,  n = 3L),
    prcp_l06   = lag(prcp_std,  n = 16L),
    prcp_l12   = lag(prcp_std,  n = 22L),
    q_l01      = lag(q_std,     n = 1L),
    q_l03      = lag(q_std,     n = 3L),
    q_l06      = lag(q_std,     n = 16L),
    q_l12      = lag(q_std,     n = 22L),
    soilm_l01  = lag(soilm_std, n = 1L),
    soilm_l03  = lag(soilm_std, n = 3L),
    soilm_l06  = lag(soilm_std, n = 16L),
    soilm_l12  = lag(soilm_std, n = 22L),
    tmax_l01   = lag(tmax_std,  n = 1L),
    tmax_l03   = lag(tmax_std,  n = 3L),
    tmax_l06   = lag(tmax_std,  n = 16L),
    tmax_l12   = lag(tmax_std,  n = 22L),
    tmin_l01   = lag(tmin_std,  n = 1L),
    tmin_l03   = lag(tmin_std,  n = 3L),
    tmin_l06   = lag(tmin_std,  n = 16L),
    tmin_l12   = lag(tmin_std,  n = 22L)
  ) -> dataset
```

```{r}
dataset %>% 
  dplyr::filter(
    !is.na(aet_l12)
  ) -> model_data
```

# Generalized Additive Models

## No lagged predictors

P. vivax

```{r message=FALSE}
tictoc::tic("GAM model fitting")
vivax_tvcm <- mgcv::bam(
  formula = 
    vivax ~ 
    offset(log(pop2015)) +
    s(district, bs = "re", k = 49) +
    s(reporting_time, by = aet_std,   bs = "tp", k = 20) +
    s(reporting_time, by = prcp_std,  bs = "tp", k = 20) +
    s(reporting_time, by = soilm_std, bs = "tp", k = 20) +
    s(reporting_time, by = tmax_std,  bs = "tp", k = 20) +
    s(reporting_time, by = tmin_std,  bs = "tp", k = 20),
  family   = nb(),
  data     = model_data,
  method   = "fREML",
  discrete = TRUE
)
tictoc::toc()
```

```{r message=FALSE, warning=FALSE}
vivax_tvcm$converged
```

```{r message=FALSE, warning=FALSE}
vivax_tvcm$sp
```

```{r include = FALSE, message=FALSE, warning=FALSE}
summary.gam(vivax_tvcm)
```

```{r message=FALSE, warning=FALSE}
vivax_tvcm$aic
```

```{r include = FALSE, message=FALSE, warning=FALSE}
appraise(vivax_tvcm)
```

```{r include = FALSE, message=FALSE, warning=FALSE}
gam.check(vivax_tvcm)
```

```{r include=FALSE, message=FALSE, warning=FALSE}
plot_vivax_tvcm <- plot.gam(vivax_tvcm, n = 216, seWithMean = TRUE)
```

```{r include = FALSE, message=FALSE, warning=FALSE}
tibble::tibble(
  vivax_tvcm$model,
  fitted = vivax_tvcm$fitted.values,
  residual = residuals(vivax_tvcm, type = "deviance")
) %>% ggplot(aes(x = fitted, y = residual)) + geom_point()
```

P. falciparum

```{r message=FALSE}
tictoc::tic("GAM model fitting")
falciparum_tvcm <- mgcv::bam(
  formula = 
    falciparum ~ 
    offset(log(pop2015)) +
    s(district, bs = "re", k = 49) +
    s(reporting_time, by = aet_std,   bs = "tp", k = 20) +
    s(reporting_time, by = prcp_std,  bs = "tp", k = 20) +
    s(reporting_time, by = soilm_std, bs = "tp", k = 20) +
    s(reporting_time, by = tmax_std,  bs = "tp", k = 20) +
    s(reporting_time, by = tmin_std,  bs = "tp", k = 20),
  family   = nb(),
  data     = model_data,
  method   = "fREML",
  discrete = TRUE
)
tictoc::toc()
```

```{r message=FALSE, warning=FALSE}
falciparum_tvcm$converged
```

```{r message=FALSE, warning=FALSE}
falciparum_tvcm$sp
```

```{r include = FALSE, message=FALSE, warning=FALSE}
summary.gam(falciparum_tvcm)
```

```{r message=FALSE, warning=FALSE}
falciparum_tvcm$aic
```

```{r include = FALSE, message=FALSE, warning=FALSE}
gam.check(falciparum_tvcm)
```

```{r include=FALSE, message=FALSE, warning=FALSE}
plot_falciparum_tvcm <- plot.gam(falciparum_tvcm, n = 216, seWithMean = TRUE)
```

```{r}
plot_tvcm <- function(plot_vivax, plot_falciparum, labels, ylim) {
  
  nplots_vivax      <- length(plot_vivax)
  nplots_falciparum <- length(plot_falciparum)
  
  assertthat::are_equal(nplots_vivax, nplots_falciparum)
  
  nplots <- nplots_vivax
  
  terms_vivax <-  vector(mode = "list", length = nplots - 1)
  
  for (i in 2:nplots) {
    terms_vivax[[(i-1)]] <- 
      tibble::tibble(
        x        = lubridate::as_datetime(plot_vivax[[i]]$x),
        se       = plot_vivax[[i]]$se,
        fit      = plot_vivax[[i]]$fit,
        term     = labels[(i-1)],
        specie = "vivax"
      )
  }
  
  df_terms_vivax <- dplyr::bind_rows(terms_vivax)
  
  terms_falciparum <-  vector(mode = "list", length = nplots - 1)
  
  for (i in 2:nplots) {
    terms_falciparum[[(i-1)]] <- 
      tibble::tibble(
        x        = lubridate::as_datetime(plot_falciparum[[i]]$x),
        se       = plot_falciparum[[i]]$se,
        fit      = plot_falciparum[[i]]$fit,
        term     = labels[(i-1)],
        specie = "falciparum"
      )
  }
  
  df_terms_falciparum <- dplyr::bind_rows(terms_falciparum)
  
  df_terms            <- dplyr::bind_rows(df_terms_vivax, df_terms_falciparum)
  df_terms$term       <- factor(df_terms$term, labels)
  df_terms$specie   <- factor(
    x      = df_terms$specie, 
    levels = c("falciparum", "vivax"), 
    labels = c("P. falciparum", "P. vivax")
  )
  
  df_terms %>% 
    ggplot() +
    facet_wrap(~ term, ncol = 2) +
    geom_line(
      mapping  = aes(x = x, y = fit, color = specie),
      size     = 1
    ) +
    geom_ribbon(
      mapping = aes(
        x    = x,
        y    = fit,
        ymin = fit + se,
        ymax = fit - se,
        fill = specie
      ),
      alpha = 0.1
    ) +
    geom_rect(
      data    = intervention_period,
      mapping = aes(xmin = start, xmax = end), 
      ymin    = -100, 
      ymax    = 100, 
      alpha   = 0.2
    ) +
    geom_hline(
      mapping  = aes(yintercept = 0),
      alpha    = 0.6
    ) +
    geom_vline(
      xintercept = c(start, end),
      linetype   = 'dashed',
      alpha      = 0.6
    ) +
    scale_y_continuous(limits = ylim, n.breaks = 9) +
    scale_x_datetime(date_labels = "%Y", date_breaks = "2 year") +
    ggsci::scale_color_npg() +
    ggsci::scale_fill_npg() +
    ylab("b(t)") +
    xlab(NULL) +
    theme(legend.position = "top", legend.title = element_blank())
}
```

```{r}
tvcm_labels <- c(
  "Actual Evapotranspiration",
  "Precipitation",
  "Soil Moisture",
  "Max Temperature",
  "Min Temperature"
)
```

### Figure 2

```{r fig.height=10, fig.width=9}
plot_tvcm(plot_vivax_tvcm, plot_falciparum_tvcm, tvcm_labels, c(-2.5, 2.5))
```

```{r}
get_tvcoef <- function(plot_vivax, plot_falciparum, labels) {
  nplots_vivax      <- length(plot_vivax)
  nplots_falciparum <- length(plot_falciparum)
  
  assertthat::are_equal(nplots_vivax, nplots_falciparum)
  
  nplots <- nplots_vivax
  
  tvcoef_vivax <-  vector(mode = "list", length = nplots - 1)
  
  for (i in 2:nplots) {
    tvcoef_vivax[[(i-1)]] <- 
      tibble::tibble(
        x        = lubridate::as_datetime(plot_vivax[[i]]$x),
        se       = plot_vivax[[i]]$se,
        fit      = plot_vivax[[i]]$fit,
        term     = labels[(i-1)],
        specie = "vivax"
      )
  }
  
  df_tvcoef_vivax <- dplyr::bind_rows(tvcoef_vivax)
  
  tvcoef_falciparum <-  vector(mode = "list", length = nplots - 1)
  
  for (i in 2:nplots) {
    tvcoef_falciparum[[(i-1)]] <- 
      tibble::tibble(
        x        = lubridate::as_datetime(plot_falciparum[[i]]$x),
        se       = plot_falciparum[[i]]$se,
        fit      = plot_falciparum[[i]]$fit,
        term     = labels[(i-1)],
        specie = "falciparum"
      )
  }
  
  df_tvcoef_falciparum <- dplyr::bind_rows(tvcoef_falciparum)
  
  df_tvcoef <- dplyr::bind_rows(
    df_tvcoef_vivax, 
    df_tvcoef_falciparum
  )
  df_tvcoef$term       <- factor(df_tvcoef$term, labels)
  df_tvcoef$specie   <- factor(
    x      = df_tvcoef$specie, 
    levels = c("falciparum", "vivax"), 
    labels = c("P. falciparum", "P. vivax")
  )
  
  return(df_tvcoef)
}
```

```{r}
df_tvcoef <- get_tvcoef(plot_vivax_tvcm, plot_falciparum_tvcm, tvcm_labels)
```

```{r}
get_period <- function(x) {
  ifelse(
    x < start,
    "before",
    ifelse(
      x > end,
      "after",
      "during"
    )
  )
}

df_tvcoef$period <- apply(df_tvcoef[, c("x")], 1, get_period)

df_tvcoef$period <- factor(
  x      = df_tvcoef$period,
  levels = c("before", "during", "after")
)
```

```{r}
get_ci <- function(x) {
  sprintf(
    "%s [%s, %s]", 
    round(x[1], 2), 
    round(x[1] - x[2], 2), 
    round(x[1] + x[2], 2)
  )
}
```

```{r}
df_tvcoef %>% 
  dplyr::group_by(term, period, specie) %>% 
  dplyr::slice_max(fit, n = 1) -> df_tvcoef_max
```

```{r}
df_tvcoef %>% 
  dplyr::group_by(term, period, specie) %>% 
  dplyr::slice_min(fit, n = 1) -> df_tvcoef_min
```

```{r}
df_tvcoef_max$extrema <- rep("max", length(df_tvcoef_max$fit))
df_tvcoef_min$extrema <- rep("min", length(df_tvcoef_min$fit))

df_tvcoef_extrema <- dplyr::bind_rows(df_tvcoef_max, df_tvcoef_min)
```

```{r}
df_tvcoef_extrema$ci <- apply(df_tvcoef_extrema[, c("fit", "se")], 1, get_ci)
```

```{r}
df_tvcoef_extrema
```
```{r message=FALSE}
df_tvcoef_extrema %>% 
  dplyr::filter(specie == "P. falciparum") %>% 
  dplyr::select(term, period, extrema, ci) %>%
  tidyr::pivot_wider(
    id_cols     = term,
    names_from  = c(period, extrema),
    values_from = ci,
    names_sep   = "_"
  ) %>% 
  dplyr::select(
    term, 
    before_max, 
    before_min, 
    during_max, 
    during_min, 
    after_max, 
    after_min
  ) -> df_tvcoef_extrema_falciparum
```

```{r}
table_02_sketch_falciparum = htmltools::withTags(
  table(
    class = "display",
    thead(
      tr(
        th(rowspan = 2, "Climate variable"),
        th(colspan = 2, "Before"),
        th(colspan = 2, "During"),
        th(colspan = 2, "After")
      ),
      tr(
        lapply(rep(c("Max", "Min"), 3), th)
      )
    )
  )
)
```

### Table 2A

```{r}
df_tvcoef_extrema_falciparum %>% 
  tibble::column_to_rownames(var = "term") %>% 
  DT::datatable(
    container = table_02_sketch_falciparum,
    extensions = 'Buttons',
    options   = list(
      dom        = "Bt", 
      scrollX    = TRUE,
      columnDefs = list(list(className = 'dt-center', targets = 6)),
      buttons = c('copy', 'csv')
    ),
    caption    = "P. falciparum"
  )
```

```{r message=FALSE}
df_tvcoef_extrema %>% 
  dplyr::filter(specie == "P. vivax") %>% 
  dplyr::select(term, period, extrema, ci) %>%
  tidyr::pivot_wider(
    id_cols     = term,
    names_from  = c(period, extrema),
    values_from = ci,
    names_sep   = "_"
  ) %>% 
  dplyr::select(
    term, 
    before_max, 
    before_min, 
    during_max, 
    during_min, 
    after_max, 
    after_min
  ) -> df_tvcoef_extrema_vivax
```

```{r}
table_02_sketch_vivax = htmltools::withTags(
  table(
    class = "display",
    thead(
      tr(
        th(rowspan = 2, "Climate variable"),
        th(colspan = 2, "Before"),
        th(colspan = 2, "During"),
        th(colspan = 2, "After")
      ),
      tr(
        lapply(rep(c("Max", "Min"), 3), th)
      )
    )
  )
)
```

### Table 2B

```{r}
df_tvcoef_extrema_vivax %>% 
  tibble::column_to_rownames(var = "term") %>% 
  DT::datatable(
    container = table_02_sketch_vivax,
    extensions = 'Buttons',
    options   = list(
      dom        = "Bt", 
      scrollX    = TRUE,
      columnDefs = list(list(className = 'dt-center', targets = 6)),
      buttons = c('copy', 'csv')
    ),
    caption    = "P. vivax"
  )
```

## 1 month lagged predictors

P. vivax

```{r message=FALSE}
tictoc::tic("GAM model fitting")
vivax_tvcm_l01 <- mgcv::bam(
  formula = 
    vivax ~ 
    offset(log(pop2015)) + 
    s(district, bs = "re") +
    s(reporting_time, by = aet_l01,   bs = "tp", k = 20) +
    s(reporting_time, by = prcp_l01,  bs = "tp", k = 20) +
    s(reporting_time, by = soilm_l01, bs = "tp", k = 20) +
    s(reporting_time, by = tmax_l01,  bs = "tp", k = 20) +
    s(reporting_time, by = tmin_l01,  bs = "tp", k = 20),
  family   = nb(),
  data     = model_data,
  method   = "fREML",
  discrete = TRUE
)
tictoc::toc()
```

```{r message=FALSE, warning=FALSE}
vivax_tvcm_l01$converged
```

```{r include = FALSE, message=FALSE, warning=FALSE}
summary.gam(vivax_tvcm_l01)
```

```{r include = FALSE, message=FALSE, warning=FALSE}
gam.check(vivax_tvcm_l01)
```

```{r message=FALSE, warning=FALSE}
vivax_tvcm_l01$aic
```

```{r include=FALSE, message=FALSE, warning=FALSE}
plot_vivax_tvcm_l01 <- plot.gam(vivax_tvcm_l01, n = 216, seWithMean = TRUE)
```

P. falciparum

```{r message=FALSE}
tictoc::tic("GAM model fitting")
falciparum_tvcm_l01 <- mgcv::bam(
  formula = 
    falciparum ~ 
    offset(log(pop2015)) + 
    s(district, bs = "re") +
    s(reporting_time, by = aet_l01,   bs = "tp", k = 20) +
    s(reporting_time, by = prcp_l01,  bs = "tp", k = 20) +
    s(reporting_time, by = soilm_l01, bs = "tp", k = 20) +
    s(reporting_time, by = tmax_l01,  bs = "tp", k = 20) +
    s(reporting_time, by = tmin_l01,  bs = "tp", k = 20),
  family   = nb(),
  data     = model_data,
  method   = "fREML",
  discrete = TRUE
)
tictoc::toc()
```

```{r message=FALSE, warning=FALSE}
falciparum_tvcm_l01$converged
```

```{r include = FALSE, message=FALSE, warning=FALSE}
summary.gam(falciparum_tvcm_l01)
```

```{r include = FALSE, message=FALSE, warning=FALSE}
gam.check(falciparum_tvcm_l01)
```

```{r message=FALSE, warning=FALSE}
falciparum_tvcm_l01$aic
```

```{r include=FALSE, message=FALSE, warning=FALSE}
plot_falciparum_tvcm_l01 <- plot.gam(
  falciparum_tvcm_l01, 
  n          = 216, 
  seWithMean = TRUE
)
```

Plots

```{r}
tvcm_l01_labels <- c(
  "Actual Evapotranspiration (lag = 1)",
  "Precipitation (lag = 1)",
  "Soil Moisture (lag = 1)",
  "Max Temperature(lag = 1)",
  "Min Temperature(lag = 1)"
)
```


```{r}
plot_tvcm(
  plot_vivax_tvcm_l01, 
  plot_falciparum_tvcm_l01, 
  tvcm_l01_labels, 
  c(-2.5, 2.5)
)
```

## 3 month lagged predictors

P. vivax

```{r message=FALSE}
tictoc::tic("GAM model fitting")
vivax_tvcm_l03 <- mgcv::bam(
  formula = 
    vivax ~ 
    offset(log(pop2015)) + 
    s(district, bs = "re") +
    s(reporting_time, by = aet_l03,   bs = "tp", k = 20) +
    s(reporting_time, by = prcp_l03,  bs = "tp", k = 20) +
    s(reporting_time, by = soilm_l03, bs = "tp", k = 20) +
    s(reporting_time, by = tmax_l03,  bs = "tp", k = 20) +
    s(reporting_time, by = tmin_l03,  bs = "tp", k = 20),
  family   = nb(),
  data     = model_data,
  method   = "fREML",
  discrete = TRUE
)
tictoc::toc()
```

```{r message=FALSE, warning=FALSE}
vivax_tvcm_l03$converged
```

```{r include = FALSE, message=FALSE, warning=FALSE}
summary.gam(vivax_tvcm_l03)
```

```{r message=FALSE, warning=FALSE}
vivax_tvcm_l03$aic
```

```{r include = FALSE, message=FALSE, warning=FALSE}
gam.check(vivax_tvcm_l03)
```

```{r include=FALSE, message=FALSE, warning=FALSE}
plot_vivax_tvcm_l03 <- plot.gam(vivax_tvcm_l03, n = 216, seWithMean = TRUE)
```

P. falciparum

```{r message=FALSE}
tictoc::tic("GAM model fitting")
falciparum_tvcm_l03 <- mgcv::bam(
  formula = 
    falciparum ~ 
    offset(log(pop2015)) + 
    s(district, bs = "re") +
    s(reporting_time, by = aet_l03,   bs = "tp", k = 20) +
    s(reporting_time, by = prcp_l03,  bs = "tp", k = 20) +
    s(reporting_time, by = soilm_l03, bs = "tp", k = 20) +
    s(reporting_time, by = tmax_l03,  bs = "tp", k = 20) +
    s(reporting_time, by = tmin_l03,  bs = "tp", k = 20),
  family   = nb(),
  data     = model_data,
  method   = "fREML",
  discrete = TRUE
)
tictoc::toc()
```

```{r message=FALSE, warning=FALSE}
falciparum_tvcm_l03$converged
```

```{r include = FALSE, message=FALSE, warning=FALSE}
summary.gam(falciparum_tvcm_l03)
```

```{r include = FALSE, message=FALSE, warning=FALSE}
gam.check(falciparum_tvcm_l03)
```

```{r message=FALSE, warning=FALSE}
falciparum_tvcm_l03$aic
```

```{r include=FALSE, message=FALSE, warning=FALSE}
plot_falciparum_tvcm_l03 <- plot.gam(
  falciparum_tvcm_l03, 
  n          = 216, 
  seWithMean = TRUE
)
```

Plots

```{r}
tvcm_l03_labels <- c(
  "Actual Evapotranspiration (lag = 3)",
  "Precipitation (lag = 3)",
  "Soil Moisture (lag = 3)",
  "Max Temperature(lag = 3)",
  "Min Temperature(lag = 3)"
)
```


```{r}
plot_tvcm(
  plot_vivax_tvcm_l03, 
  plot_falciparum_tvcm_l03, 
  tvcm_l03_labels, 
  c(-2.5, 2.5)
)
```

## 6 month lagged predictors

P. vivax

```{r message=FALSE}
tictoc::tic("GAM model fitting")
vivax_tvcm_l06 <- mgcv::bam(
  formula = 
    vivax ~ 
    offset(log(pop2015)) + 
    s(district, bs = "re") +
    s(reporting_time, by = aet_l06,   bs = "tp", k = 20) +
    s(reporting_time, by = prcp_l06,  bs = "tp", k = 20) +
    s(reporting_time, by = soilm_l06, bs = "tp", k = 20) +
    s(reporting_time, by = tmax_l06,  bs = "tp", k = 20) +
    s(reporting_time, by = tmin_l06,  bs = "tp", k = 20),
  family   = nb(),
  data     = model_data,
  method   = "fREML",
  discrete = TRUE
)
tictoc::toc()
```

```{r message=FALSE, warning=FALSE}
vivax_tvcm_l06$converged
```

```{r include = FALSE, message=FALSE, warning=FALSE}
summary.gam(vivax_tvcm_l06)
```

```{r include = FALSE, message=FALSE, warning=FALSE}
gam.check(vivax_tvcm_l06)
```

```{r include=FALSE, message=FALSE, warning=FALSE}
plot_vivax_tvcm_l06 <- plot.gam(vivax_tvcm_l06, n = 216, seWithMean = TRUE)
```

P. falciparum

```{r message=FALSE}
tictoc::tic("GAM model fitting")
falciparum_tvcm_l06 <- mgcv::bam(
  formula = 
    falciparum ~ 
    offset(log(pop2015)) + 
    s(district, bs = "re") +
    s(reporting_time, by = aet_l06,   bs = "tp", k = 20) +
    s(reporting_time, by = prcp_l06,  bs = "tp", k = 20) +
    s(reporting_time, by = soilm_l06, bs = "tp", k = 20) +
    s(reporting_time, by = tmax_l06,  bs = "tp", k = 20) +
    s(reporting_time, by = tmin_l06,  bs = "tp", k = 20),
  family   = nb(),
  data     = model_data,
  method   = "fREML",
  discrete = TRUE
)
tictoc::toc()
```

```{r message=FALSE, warning=FALSE}
falciparum_tvcm_l06$converged
```

```{r include = FALSE, message=FALSE, warning=FALSE}
summary.gam(falciparum_tvcm_l06)
```

```{r include = FALSE, message=FALSE, warning=FALSE}
gam.check(falciparum_tvcm_l06)
```

```{r message=FALSE, warning=FALSE}
falciparum_tvcm_l06$aic
```

```{r include=FALSE, message=FALSE, warning=FALSE}
plot_falciparum_tvcm_l06 <- plot.gam(
  falciparum_tvcm_l06, 
  n          = 216, 
  seWithMean = TRUE
)
```

Plots

```{r}
tvcm_l06_labels <- c(
  "Actual Evapotranspiration (lag = 6)",
  "Precipitation (lag = 6)",
  "Soil Moisture (lag = 6)",
  "Max Temperature(lag = 6)",
  "Min Temperature(lag = 6)"
)
```

```{r}
plot_tvcm(
  plot_vivax_tvcm_l06, 
  plot_falciparum_tvcm_l06, 
  tvcm_l06_labels, 
  c(-2.5, 2.5)
)
```

## 12 month lagged predictors

P. vivax

```{r message=FALSE}
tictoc::tic("GAM model fitting")
vivax_tvcm_l12 <- mgcv::bam(
  formula = 
    vivax ~ 
    offset(log(pop2015)) + 
    s(district, bs = "re") +
    s(reporting_time, by = aet_l12,   bs = "tp", k = 20) +
    s(reporting_time, by = prcp_l12,  bs = "tp", k = 20) +
    s(reporting_time, by = soilm_l12, bs = "tp", k = 20) +
    s(reporting_time, by = tmax_l12,  bs = "tp", k = 20) +
    s(reporting_time, by = tmin_l12,  bs = "tp", k = 20),
  family   = nb(),
  data     = model_data,
  method   = "fREML",
  discrete = TRUE
)
tictoc::toc()
```

```{r message=FALSE, warning=FALSE}
vivax_tvcm_l12$converged
```

```{r include = FALSE, message=FALSE, warning=FALSE}
summary.gam(vivax_tvcm_l12)
```

```{r message=FALSE, warning=FALSE}
vivax_tvcm_l12$aic
```

```{r include = FALSE, message=FALSE, warning=FALSE}
gam.check(vivax_tvcm_l12)
```

```{r include=FALSE, message=FALSE, warning=FALSE}
plot_vivax_tvcm_l12 <- plot.gam(vivax_tvcm_l12, n = 216, seWithMean = TRUE)
```

P. falciparum

```{r message=FALSE}
tictoc::tic("GAM model fitting")
falciparum_tvcm_l12 <- mgcv::bam(
  formula = 
    falciparum ~ 
    offset(log(pop2015)) + 
    s(district, bs = "re") +
    s(reporting_time, by = aet_l12,   bs = "tp", k = 20) +
    s(reporting_time, by = prcp_l12,  bs = "tp", k = 20) +
    s(reporting_time, by = soilm_l12, bs = "tp", k = 20) +
    s(reporting_time, by = tmax_l12,  bs = "tp", k = 20) +
    s(reporting_time, by = tmin_l12,  bs = "tp", k = 20),
  family   = nb(),
  data     = model_data,
  method   = "fREML",
  discrete = TRUE
)
tictoc::toc()
```

```{r message=FALSE, warning=FALSE}
falciparum_tvcm_l12$converged
```

```{r include = FALSE, message=FALSE, warning=FALSE}
summary.gam(falciparum_tvcm_l12)
```

```{r include = FALSE, message=FALSE, warning=FALSE}
gam.check(falciparum_tvcm_l12)
```

```{r message=FALSE, warning=FALSE}
falciparum_tvcm_l12$aic
```

```{r include=FALSE, message=FALSE, warning=FALSE}
plot_falciparum_tvcm_l12 <- plot.gam(
  falciparum_tvcm_l12, 
  n          = 216, 
  seWithMean = TRUE
)
```

Plots

```{r}
tvcm_l12_labels <- c(
  "Actual Evapotranspiration (lag = 12)",
  "Precipitation (lag = 12)",
  "Soil Moisture (lag = 12)",
  "Max Temperature (lag = 12)",
  "Min Temperature (lag = 12)"
)
```


```{r}
plot_tvcm(
  plot_vivax_tvcm_l12, 
  plot_falciparum_tvcm_l12, 
  tvcm_l12_labels, 
  c(-2.5, 2.5)
)
```

## Distributed lag models

P. vivax

```{r message=FALSE}
tictoc::tic("GAM model fitting")
vivax_tvc_dlm <- mgcv::bam(
  formula = 
    vivax ~ 
    offset(log(pop2015)) + 
    s(district, bs = "re") +
    s(reporting_time, by = aet_std,   bs = "tp", k = 20) +
    s(reporting_time, by = aet_l01,   bs = "tp", k = 20) +
    s(reporting_time, by = aet_l03,   bs = "tp", k = 20) +
    s(reporting_time, by = aet_l06,   bs = "tp", k = 20) +
    s(reporting_time, by = aet_l12,   bs = "tp", k = 20) +
    s(reporting_time, by = prcp_std,  bs = "tp", k = 20) +
    s(reporting_time, by = prcp_l01,  bs = "tp", k = 20) +
    s(reporting_time, by = prcp_l03,  bs = "tp", k = 20) +
    s(reporting_time, by = prcp_l06,  bs = "tp", k = 20) +
    s(reporting_time, by = prcp_l12,  bs = "tp", k = 20) +
    s(reporting_time, by = soilm_std, bs = "tp", k = 20) +
    s(reporting_time, by = soilm_l01, bs = "tp", k = 20) +
    s(reporting_time, by = soilm_l03, bs = "tp", k = 20) +
    s(reporting_time, by = soilm_l06, bs = "tp", k = 20) +
    s(reporting_time, by = soilm_l12, bs = "tp", k = 20) +
    s(reporting_time, by = tmax_std,  bs = "tp", k = 20) +
    s(reporting_time, by = tmax_l01,  bs = "tp", k = 20) +
    s(reporting_time, by = tmax_l03,  bs = "tp", k = 20) +
    s(reporting_time, by = tmax_l06,  bs = "tp", k = 20) +
    s(reporting_time, by = tmax_l12,  bs = "tp", k = 20) +
    s(reporting_time, by = tmin_std,  bs = "tp", k = 20) +
    s(reporting_time, by = tmin_l01,  bs = "tp", k = 20) +
    s(reporting_time, by = tmin_l03,  bs = "tp", k = 20) +
    s(reporting_time, by = tmin_l06,  bs = "tp", k = 20) +
    s(reporting_time, by = tmin_l12,  bs = "tp", k = 20),
  family   = nb(),
  data     = model_data,
  method   = "fREML",
  discrete = TRUE
)
tictoc::toc()
```

```{r message=FALSE, warning=FALSE}
vivax_tvc_dlm$converged
```

```{r include = FALSE, message=FALSE, warning=FALSE}
summary(vivax_tvc_dlm)
```

```{r message=FALSE, warning=FALSE}
vivax_tvc_dlm$aic
```

```{r include = FALSE, message=FALSE, warning=FALSE}
gam.check(vivax_tvc_dlm)
```

```{r include=FALSE, message=FALSE, warning=FALSE}
plot_vivax_tvc_dlm <- plot.gam(vivax_tvc_dlm, n = 216, seWithMean = TRUE)
```

P. falciparum

```{r message=FALSE}
tictoc::tic("GAM model fitting")
falciparum_tvc_dlm <- mgcv::bam(
  formula = 
    falciparum ~ 
    offset(log(pop2015)) + 
    s(district, bs = "re") +
    s(reporting_time, by = aet_std,   bs = "tp", k = 20) +
    s(reporting_time, by = aet_l01,   bs = "tp", k = 20) +
    s(reporting_time, by = aet_l03,   bs = "tp", k = 20) +
    s(reporting_time, by = aet_l06,   bs = "tp", k = 20) +
    s(reporting_time, by = aet_l12,   bs = "tp", k = 20) +
    s(reporting_time, by = prcp_std,  bs = "tp", k = 20) +
    s(reporting_time, by = prcp_l01,  bs = "tp", k = 20) +
    s(reporting_time, by = prcp_l03,  bs = "tp", k = 20) +
    s(reporting_time, by = prcp_l06,  bs = "tp", k = 20) +
    s(reporting_time, by = prcp_l12,  bs = "tp", k = 20) +
    s(reporting_time, by = soilm_std, bs = "tp", k = 20) +
    s(reporting_time, by = soilm_l01, bs = "tp", k = 20) +
    s(reporting_time, by = soilm_l03, bs = "tp", k = 20) +
    s(reporting_time, by = soilm_l06, bs = "tp", k = 20) +
    s(reporting_time, by = soilm_l12, bs = "tp", k = 20) +
    s(reporting_time, by = tmax_std,  bs = "tp", k = 20) +
    s(reporting_time, by = tmax_l01,  bs = "tp", k = 20) +
    s(reporting_time, by = tmax_l03,  bs = "tp", k = 20) +
    s(reporting_time, by = tmax_l06,  bs = "tp", k = 20) +
    s(reporting_time, by = tmax_l12,  bs = "tp", k = 20) +
    s(reporting_time, by = tmin_std,  bs = "tp", k = 20) +
    s(reporting_time, by = tmin_l01,  bs = "tp", k = 20) +
    s(reporting_time, by = tmin_l03,  bs = "tp", k = 20) +
    s(reporting_time, by = tmin_l06,  bs = "tp", k = 20) +
    s(reporting_time, by = tmin_l12,  bs = "tp", k = 20),
  family   = nb(),
  data     = model_data,
  method   = "fREML",
  discrete = TRUE
)
tictoc::toc()
```

```{r message=FALSE, warning=FALSE}
falciparum_tvc_dlm$converged
```

```{r include = FALSE, message=FALSE, warning=FALSE}
summary.gam(falciparum_tvc_dlm)
```

```{r include = FALSE, message=FALSE, warning=FALSE}
gam.check(falciparum_tvc_dlm)
```

```{r message=FALSE, warning=FALSE}
falciparum_tvc_dlm$aic
```

```{r include=FALSE, message=FALSE, warning=FALSE}
plot_falciparum_tvc_dlm <- plot.gam(
  falciparum_tvc_dlm, 
  n          = 216, 
  seWithMean = TRUE
)
```

Plots

```{r}
tvc_dlm_labels <- c(
  "Actual Evapotranspiration (lag = 0)",
  "Actual Evapotranspiration (lag = 1)",
  "Actual Evapotranspiration (lag = 3)",
  "Actual Evapotranspiration (lag = 6)",
  "Actual Evapotranspiration (lag = 12)",
  "Precipitation (lag = 0)",
  "Precipitation (lag = 1)",
  "Precipitation (lag = 3)",
  "Precipitation (lag = 6)",
  "Precipitation (lag = 12)",
  "Soil Moisture (lag = 0)",
  "Soil Moisture (lag = 1)",
  "Soil Moisture (lag = 3)",
  "Soil Moisture (lag = 6)",
  "Soil Moisture (lag = 12)",
  "Max Temperature (lag = 0)",
  "Max Temperature (lag = 1)",
  "Max Temperature (lag = 3)",
  "Max Temperature (lag = 6)",
  "Max Temperature (lag = 12)",
  "Min Temperature (lag = 0)",
  "Min Temperature (lag = 1)",
  "Min Temperature (lag = 3)",
  "Min Temperature (lag = 6)",
  "Min Temperature (lag = 12)"
)
```

```{r message=FALSE, warning=FALSE}
plot_tvcm(
  plot_vivax_tvc_dlm[1:6], 
  plot_falciparum_tvc_dlm[1:6], 
  tvc_dlm_labels[1:6], 
  c(-2.5, 2.5)
)
```

```{r message=FALSE, warning=FALSE}
plot_tvcm(
  plot_vivax_tvc_dlm[6:11], 
  plot_falciparum_tvc_dlm[6:11], 
  tvc_dlm_labels[6:11], 
  c(-2.5, 2.5)
)
```

```{r message=FALSE, warning=FALSE}
plot_tvcm(
  plot_vivax_tvc_dlm[11:16], 
  plot_falciparum_tvc_dlm[11:16], 
  tvc_dlm_labels[11:16], 
  c(-6, 6)
)
```

```{r message=FALSE, warning=FALSE}
plot_tvcm(
  plot_vivax_tvc_dlm[16:21], 
  plot_falciparum_tvc_dlm[16:21], 
  tvc_dlm_labels[16:21], 
  c(-2.5, 2,5)
)
```

```{r message=FALSE, warning=FALSE}
plot_tvcm(
  plot_vivax_tvc_dlm[21:26], 
  plot_falciparum_tvc_dlm[21:26], 
  tvc_dlm_labels[21:26], 
  c(-6, 6)
)
```

```{r}
df_tvcoef_dlm <- get_tvcoef(
  plot_vivax_tvc_dlm, 
  plot_falciparum_tvc_dlm, 
  tvc_dlm_labels)
```

```{r}
df_tvcoef_dlm$variable <- factor(
  stringr::str_extract(df_tvcoef_dlm$term, ".*(?=\\s\\()"),
  levels = c(
    "Actual Evapotranspiration",
    "Precipitation",
    "Soil Moisture",
    "Max Temperature",
    "Min Temperature"
  )
)
df_tvcoef_dlm$lag <- factor(
  stringr::str_extract(df_tvcoef_dlm$term, "(?<=\\().*(?=\\))"),
  levels = c(
    "lag = 0",
    "lag = 1",
    "lag = 3",
    "lag = 6",
    "lag = 12"
  )
)
```

### Figure 3

Lancet

```{r fig.height=12, fig.width=8}
df_tvcoef_dlm %>% 
  ggplot2::ggplot() +
  facet_grid(cols = vars(specie), rows = vars(variable), scales = "free") +
  geom_line(
    mapping = aes(
      x     = x, 
      y     = fit, 
      color = lag
    ),
    size     = 1
  ) +
  geom_ribbon(
    mapping = aes(
      x    = x,
      y    = fit,
      ymin = fit + se,
      ymax = fit - se,
      fill = lag
    ),
    alpha = 0.1
  ) +
  geom_rect(
    data    = intervention_period,
    mapping = aes(xmin = start, xmax = end), 
    ymin    = -100, 
    ymax    = 100, 
    alpha   = 0.2
  ) +
  geom_hline(
    mapping  = aes(yintercept = 0),
    alpha    = 0.6
  ) +
  geom_vline(
    xintercept = c(start, end),
    linetype   = 'dashed',
    alpha      = 0.6
  ) +
  scale_x_datetime(date_labels = "%Y", date_breaks = "2 year") +
  ggsci::scale_color_lancet() +
  ggsci::scale_fill_lancet() +
  ylab("b(t)") +
  xlab(NULL) +
  theme(legend.position = "top", legend.title = element_blank())
```

Nature

```{r fig.height=12, fig.width=8}
df_tvcoef_dlm %>% 
  ggplot2::ggplot() +
  facet_grid(cols = vars(specie), rows = vars(variable), scales = "free") +
  geom_line(
    mapping = aes(
      x     = x, 
      y     = fit, 
      color = lag
    ),
    size     = 1
  ) +
  geom_ribbon(
    mapping = aes(
      x    = x,
      y    = fit,
      ymin = fit + se,
      ymax = fit - se,
      fill = lag
    ),
    alpha = 0.1
  ) +
  geom_rect(
    data    = intervention_period,
    mapping = aes(xmin = start, xmax = end), 
    ymin    = -100, 
    ymax    = 100, 
    alpha   = 0.2
  ) +
  geom_hline(
    mapping  = aes(yintercept = 0),
    alpha    = 0.6
  ) +
  geom_vline(
    xintercept = c(start, end),
    linetype   = 'dashed',
    alpha      = 0.8
  ) +
  scale_x_datetime(date_labels = "%Y", date_breaks = "2 year") +
  ggsci::scale_color_npg() +
  ggsci::scale_fill_npg() +
  ylab("b(t)") +
  xlab(NULL) +
  theme(legend.position = "top", legend.title = element_blank())
```

# LAGS

## 1 month lagged predictors

P. vivax

```{r message=FALSE}
tictoc::tic("GAM model fitting")
vivax_tvcm_l01 <- mgcv::bam(
  formula = 
    vivax ~ 
    offset(ln_pop2015) + 
    s(district, bs = "re") +
    s(reporting_time, by = aet_l01,   bs = "tp", k = 20) +
    s(reporting_time, by = prcp_l01,  bs = "tp", k = 20) +
    s(reporting_time, by = soilm_l01, bs = "tp", k = 20) +
    s(reporting_time, by = tmax_l01,  bs = "tp", k = 20) +
    s(reporting_time, by = tmin_l01,  bs = "tp", k = 20),
  family   = nb(),
  data     = train,
  method   = "fREML",
  discrete = TRUE
)
tictoc::toc()
```

```{r message=FALSE, warning=FALSE}
vivax_tvcm_l01$converged
```

```{r include = FALSE, message=FALSE, warning=FALSE}
summary.gam(vivax_tvcm_l01)
```

```{r include = FALSE, message=FALSE, warning=FALSE}
gam.check(vivax_tvcm_l01)
```

```{r message=FALSE, warning=FALSE}
vivax_tvcm_l01$aic
```

```{r include=FALSE, message=FALSE, warning=FALSE}
plot_vivax_tvcm_l01 <- plot.gam(vivax_tvcm_l01, n = 216, seWithMean = TRUE)
```

P. falciparum

```{r message=FALSE}
tictoc::tic("GAM model fitting")
falciparum_tvcm_l01 <- mgcv::bam(
  formula = 
    falciparum ~ 
    offset(ln_pop2015) + 
    s(district, bs = "re") +
    s(reporting_time, by = aet_l01,   bs = "tp", k = 20) +
    s(reporting_time, by = prcp_l01,  bs = "tp", k = 20) +
    s(reporting_time, by = soilm_l01, bs = "tp", k = 20) +
    s(reporting_time, by = tmax_l01,  bs = "tp", k = 20) +
    s(reporting_time, by = tmin_l01,  bs = "tp", k = 20),
  family   = nb(),
  data     = train,
  method   = "fREML",
  discrete = TRUE
)
tictoc::toc()
```

```{r message=FALSE, warning=FALSE}
falciparum_tvcm_l01$converged
```

```{r include = FALSE, message=FALSE, warning=FALSE}
summary.gam(falciparum_tvcm_l01)
```

```{r include = FALSE, message=FALSE, warning=FALSE}
gam.check(falciparum_tvcm_l01)
```

```{r message=FALSE, warning=FALSE}
falciparum_tvcm_l01$aic
```

```{r include=FALSE, message=FALSE, warning=FALSE}
plot_falciparum_tvcm_l01 <- plot.gam(
  falciparum_tvcm_l01, 
  n          = 216, 
  seWithMean = TRUE
)
```

Plots

```{r}
tvcm_l01_labels <- c(
  "Actual Evapotranspiration (lag = 1)",
  "Precipitation (lag = 1)",
  "Soil Moisture (lag = 1)",
  "Max Temperature(lag = 1)",
  "Min Temperature(lag = 1)"
)
```


```{r}
plot_tvcm(
  plot_vivax_tvcm_l01, 
  plot_falciparum_tvcm_l01, 
  tvcm_l01_labels, 
  c(-2.5, 2.5)
)
```

## 3 month lagged predictors

P. vivax

```{r message=FALSE}
tictoc::tic("GAM model fitting")
vivax_tvcm_l03 <- mgcv::bam(
  formula = 
    vivax ~ 
    offset(ln_pop2015) + 
    s(district, bs = "re") +
    s(reporting_time, by = aet_l03,   bs = "tp", k = 20) +
    s(reporting_time, by = prcp_l03,  bs = "tp", k = 20) +
    s(reporting_time, by = soilm_l03, bs = "tp", k = 20) +
    s(reporting_time, by = tmax_l03,  bs = "tp", k = 20) +
    s(reporting_time, by = tmin_l03,  bs = "tp", k = 20),
  family   = nb(),
  data     = train,
  method   = "fREML",
  discrete = TRUE
)
tictoc::toc()
```

```{r message=FALSE, warning=FALSE}
vivax_tvcm_l03$converged
```

```{r include = FALSE, message=FALSE, warning=FALSE}
summary.gam(vivax_tvcm_l03)
```

```{r message=FALSE, warning=FALSE}
vivax_tvcm_l03$aic
```

```{r include = FALSE, message=FALSE, warning=FALSE}
gam.check(vivax_tvcm_l03)
```

```{r include=FALSE, message=FALSE, warning=FALSE}
plot_vivax_tvcm_l03 <- plot.gam(vivax_tvcm_l03, n = 216, seWithMean = TRUE)
```

P. falciparum

```{r message=FALSE}
tictoc::tic("GAM model fitting")
falciparum_tvcm_l03 <- mgcv::bam(
  formula = 
    falciparum ~ 
    offset(ln_pop2015) + 
    s(district, bs = "re") +
    s(reporting_time, by = aet_l03,   bs = "tp", k = 20) +
    s(reporting_time, by = prcp_l03,  bs = "tp", k = 20) +
    s(reporting_time, by = soilm_l03, bs = "tp", k = 20) +
    s(reporting_time, by = tmax_l03,  bs = "tp", k = 20) +
    s(reporting_time, by = tmin_l03,  bs = "tp", k = 20),
  family   = nb(),
  data     = train,
  method   = "fREML",
  discrete = TRUE
)
tictoc::toc()
```

```{r message=FALSE, warning=FALSE}
falciparum_tvcm_l03$converged
```

```{r include = FALSE, message=FALSE, warning=FALSE}
summary.gam(falciparum_tvcm_l03)
```

```{r include = FALSE, message=FALSE, warning=FALSE}
gam.check(falciparum_tvcm_l03)
```

```{r message=FALSE, warning=FALSE}
falciparum_tvcm_l03$aic
```

```{r include=FALSE, message=FALSE, warning=FALSE}
plot_falciparum_tvcm_l03 <- plot.gam(
  falciparum_tvcm_l03, 
  n          = 216, 
  seWithMean = TRUE
)
```

Plots

```{r}
tvcm_l03_labels <- c(
  "Actual Evapotranspiration (lag = 3)",
  "Precipitation (lag = 3)",
  "Soil Moisture (lag = 3)",
  "Max Temperature(lag = 3)",
  "Min Temperature(lag = 3)"
)
```


```{r}
plot_tvcm(
  plot_vivax_tvcm_l03, 
  plot_falciparum_tvcm_l03, 
  tvcm_l03_labels, 
  c(-2.5, 2.5)
)
```

## 6 month lagged predictors

P. vivax

```{r message=FALSE}
tictoc::tic("GAM model fitting")
vivax_tvcm_l06 <- mgcv::bam(
  formula = 
    vivax ~ 
    offset(ln_pop2015) + 
    s(district, bs = "re") +
    s(reporting_time, by = aet_l06,   bs = "tp", k = 20) +
    s(reporting_time, by = prcp_l06,  bs = "tp", k = 20) +
    s(reporting_time, by = soilm_l06, bs = "tp", k = 20) +
    s(reporting_time, by = tmax_l06,  bs = "tp", k = 20) +
    s(reporting_time, by = tmin_l06,  bs = "tp", k = 20),
  family   = nb(),
  data     = train,
  method   = "fREML",
  discrete = TRUE
)
tictoc::toc()
```

```{r message=FALSE, warning=FALSE}
vivax_tvcm_l06$converged
```

```{r include = FALSE, message=FALSE, warning=FALSE}
summary.gam(vivax_tvcm_l06)
```

```{r include = FALSE, message=FALSE, warning=FALSE}
gam.check(vivax_tvcm_l06)
```

```{r include=FALSE, message=FALSE, warning=FALSE}
plot_vivax_tvcm_l06 <- plot.gam(vivax_tvcm_l06, n = 216, seWithMean = TRUE)
```

P. falciparum

```{r message=FALSE}
tictoc::tic("GAM model fitting")
falciparum_tvcm_l06 <- mgcv::bam(
  formula = 
    falciparum ~ 
    offset(ln_pop2015) + 
    s(district, bs = "re") +
    s(reporting_time, by = aet_l06,   bs = "tp", k = 20) +
    s(reporting_time, by = prcp_l06,  bs = "tp", k = 20) +
    s(reporting_time, by = soilm_l06, bs = "tp", k = 20) +
    s(reporting_time, by = tmax_l06,  bs = "tp", k = 20) +
    s(reporting_time, by = tmin_l06,  bs = "tp", k = 20),
  family   = nb(),
  data     = train,
  method   = "fREML",
  discrete = TRUE
)
tictoc::toc()
```

```{r message=FALSE, warning=FALSE}
falciparum_tvcm_l06$converged
```

```{r include = FALSE, message=FALSE, warning=FALSE}
summary.gam(falciparum_tvcm_l06)
```

```{r include = FALSE, message=FALSE, warning=FALSE}
gam.check(falciparum_tvcm_l06)
```

```{r message=FALSE, warning=FALSE}
falciparum_tvcm_l06$aic
```

```{r include=FALSE, message=FALSE, warning=FALSE}
plot_falciparum_tvcm_l06 <- plot.gam(
  falciparum_tvcm_l06, 
  n          = 216, 
  seWithMean = TRUE
)
```

Plots

```{r}
tvcm_l06_labels <- c(
  "Actual Evapotranspiration (lag = 6)",
  "Precipitation (lag = 6)",
  "Soil Moisture (lag = 6)",
  "Max Temperature(lag = 6)",
  "Min Temperature(lag = 6)"
)
```

```{r}
plot_tvcm(
  plot_vivax_tvcm_l06, 
  plot_falciparum_tvcm_l06, 
  tvcm_l06_labels, 
  c(-2.5, 2.5)
)
```

## 12 month lagged predictors

P. vivax

```{r message=FALSE}
tictoc::tic("GAM model fitting")
vivax_tvcm_l12 <- mgcv::bam(
  formula = 
    vivax ~ 
    offset(ln_pop2015) + 
    s(district, bs = "re") +
    s(reporting_time, by = aet_l12,   bs = "tp", k = 20) +
    s(reporting_time, by = prcp_l12,  bs = "tp", k = 20) +
    s(reporting_time, by = soilm_l12, bs = "tp", k = 20) +
    s(reporting_time, by = tmax_l12,  bs = "tp", k = 20) +
    s(reporting_time, by = tmin_l12,  bs = "tp", k = 20),
  family   = nb(),
  data     = train,
  method   = "fREML",
  discrete = TRUE
)
tictoc::toc()
```

```{r message=FALSE, warning=FALSE}
vivax_tvcm_l12$converged
```

```{r include = FALSE, message=FALSE, warning=FALSE}
summary.gam(vivax_tvcm_l12)
```

```{r message=FALSE, warning=FALSE}
vivax_tvcm_l12$aic
```

```{r include = FALSE, message=FALSE, warning=FALSE}
gam.check(vivax_tvcm_l12)
```

```{r include=FALSE, message=FALSE, warning=FALSE}
plot_vivax_tvcm_l12 <- plot.gam(vivax_tvcm_l12, n = 216, seWithMean = TRUE)
```

P. falciparum

```{r message=FALSE}
tictoc::tic("GAM model fitting")
falciparum_tvcm_l12 <- mgcv::bam(
  formula = 
    falciparum ~ 
    offset(ln_pop2015) + 
    s(district, bs = "re") +
    s(reporting_time, by = aet_l12,   bs = "tp", k = 20) +
    s(reporting_time, by = prcp_l12,  bs = "tp", k = 20) +
    s(reporting_time, by = soilm_l12, bs = "tp", k = 20) +
    s(reporting_time, by = tmax_l12,  bs = "tp", k = 20) +
    s(reporting_time, by = tmin_l12,  bs = "tp", k = 20),
  family   = nb(),
  data     = train,
  method   = "fREML",
  discrete = TRUE
)
tictoc::toc()
```

```{r message=FALSE, warning=FALSE}
falciparum_tvcm_l12$converged
```

```{r include = FALSE, message=FALSE, warning=FALSE}
summary.gam(falciparum_tvcm_l12)
```

```{r include = FALSE, message=FALSE, warning=FALSE}
gam.check(falciparum_tvcm_l12)
```

```{r message=FALSE, warning=FALSE}
falciparum_tvcm_l12$aic
```

```{r include=FALSE, message=FALSE, warning=FALSE}
plot_falciparum_tvcm_l12 <- plot.gam(
  falciparum_tvcm_l12, 
  n          = 216, 
  seWithMean = TRUE
)
```

Plots

```{r}
tvcm_l12_labels <- c(
  "Actual Evapotranspiration (lag = 12)",
  "Precipitation (lag = 12)",
  "Soil Moisture (lag = 12)",
  "Max Temperature (lag = 12)",
  "Min Temperature (lag = 12)"
)
```


```{r}
plot_tvcm(
  plot_vivax_tvcm_l12, 
  plot_falciparum_tvcm_l12, 
  tvcm_l12_labels, 
  c(-2.5, 2.5)
)
```












